---
title: "Modeles"
author: "Manon Santrisse"
date: '2022-11-22'
output: html_document
---


```{r library, include=FALSE}
library(dplyr)
library(ggplot2)
library(corrplot)
library(readxl)
library(FactoMineR)
library(factoextra)
library(cowplot)
library("NbClust")
library(missForest)
library(writexl)
library("scales")
library(readr)
library(lubridate)
library(data.table)
```
 
# Récupération des jeux de données

```{r recup eff, echo=TRUE}
load('../Donnees/Clust/Clust1.Rdata')
head(clust1)
```


# ACP

```{r}
library(FactoMineR)
ind_num=c(5:17,21:38)
clust1_num=clust1[,ind_num]
res.acp <- PCA(clust1_num, scale.unit = TRUE, graph=FALSE)
options(repr.plot.width = 12, repr.plot.height = 10)
par(mfrow = c(1, 3))
barplot(res.acp$eig[1:10, 2], ylab = "Percentage", main = "Proportion de l'inertie par composante")
boxplot(res.acp$ind$coord, main = "Coordonnées des individus par composantes")
plot(cumsum(res.acp$eig[1:10,2 ]),type="b", main = "Somme cumulée de l'inertie expliquée")
abline(h=60, col = "lightsalmon3", lty=2)
legend(7, 40, legend=c("75%", "85%"),
       col=c("cyan4", "lightsalmon3"), lty=1:2, cex=1)

cumsum(res.acp$eig[1:10, 2])
```

On garde 4 composantes pour avoir au moins 60% d'inertie cumulée.

```{r}
# options(repr.plot.width = 10, repr.plot.height = 10)
# par(mfrow = c(5, 1))
# for (i in 1:4){
#     plot(res.acp$svd$V[, i], type = "o", main = paste("Comp. ", i), xlab = "Time", ylab = "",
#          ylim = c(-0.4, 0.4), col = "blue")
#     abline(h = 0, lty = "dotted")
# }
```

```{r fig.height=10}
library(factoextra);library(cowplot)
f1=fviz_contrib(res.acp, choice="var", axes=1, color="black", fill="lightgray")
f2=fviz_contrib(res.acp, choice="var", axes=2, color="black", fill="lightgray")
f3=fviz_contrib(res.acp, choice="var", axes=3, color="black", fill="lightgray")
f4=fviz_contrib(res.acp, choice="var", axes=4, color="black", fill="lightgray")
f5=fviz_contrib(res.acp, choice="var", axes=5, color="black", fill="lightgray")
plot_grid(f1,f2,f3,f4,f5)
```
compo 1 : des montants, base/option, nb personnes et familles
compo 2 : actifs/non actifs, enfants, R/NR (pourcentage) +cot PP
compo 3 : var pc, presta pp, pc,code gp ass
compo 4:
compo 5:
 

```{r}
options(repr.plot.width =8 , repr.plot.height = 6)
acp <- PCA(clust1[,ind_num], scale.unit = TRUE, graph = F)
plot(acp, axes = c(1, 2), choix = "var")
plot(acp, axes = c(1, 3), choix = "var")
plot(acp, axes = c(1, 4), choix = "var")
plot(acp, axes = c(2, 3), choix = "var")
plot(acp, axes = c(2, 4), choix = "var")
plot(acp, axes = c(3,4), choix = "var")

```

Les pourcentage sont bien opposés.


```{r}
options(repr.plot.width = 10, repr.plot.height = 10)
plot(res.acp,axes = c(1,2))
```

```{r}
options(repr.plot.width =8 , repr.plot.height = 6)

fviz_pca_ind(res.acp, col.ind = clust1$VIP,repel = TRUE ,title="graphe des individus avec distinction vip/no vip")
fviz_pca_ind(res.acp, col.ind = clust1$Respo_2022_p,repel = TRUE ,title="graphe des individus avec distinction Respo/Non Respo")
fviz_pca_ind(res.acp, col.ind = clust1$Regroup1,repel = TRUE ,title="graphe des individus avec distinction Regroup1")
#fviz_pca_ind(res.acp, col.ind = dataset_2022$Produit_max,repel = TRUE ,title="graphe des individus avec distinction Prod max")
```

```{r}
options(repr.plot.width =8 , repr.plot.height = 6)

fviz_pca_ind(res.acp, axes=c(2,4), col.ind = clust1$VIP,repel = TRUE ,title="graphe des individus avec distinction vip/no vip")
fviz_pca_ind(res.acp, axes=c(2,4),col.ind = clust1$Respo_2022_p,repel = TRUE ,title="graphe des individus avec distinction Respo/Non Respo")
```

# Clustering
```{r}

library(cluster)
library(mdendro)
d <- dist(clust1, method = "euclidean")
arbre <- hclust(d, method = "ward.D2")
inertie <- sort(arbre$height, decreasing = TRUE)
par(mfrow=c(1,2))
options(repr.plot.width =12 , repr.plot.height = 6)
plot(inertie[1:12], type = "s", xlab = "Nombre de classes", ylab = "Inertie")
plot(arbre, labels = FALSE, main = "Dendrogramme")

```
Saut à 7 ou 5.

```{r}
C = res.acp$var$coord[,1:4]
C = res.acp$ind$coord[,1:4]
clust1_ACP = C
```
# Clustering sur toutes les données

## CAH avec 7 clusters
```{r}
options(repr.plot.width = 4, repr.plot.height = 4)
arbre_clust7 = cutree(arbre,k=7)
plot(clust1_ACP, pch=20, asp=1, col=arbre_clust7)
legend("topright",legend=c(1:7), col=1:7,lty=1)
```



```{r}
options(repr.plot.width = 20, repr.plot.height = 20)
Sclust1_num=scale(clust1_num)
par(mfrow=c(2,2))
for (i in 1:7){
    indice<-which(arbre_clust7==i)
    boxplot(Sclust1_num[indice,] ,main=i )
}
 
```
#Etude des 4 clusters

## creation cluster
```{r}
indice<-which(arbre_clust7==1)
clust11=clust1[indice,]  #586 obs
indice<-which(arbre_clust7==2) 
clust12=clust1[indice,] #128 obs
indice<-which(arbre_clust7==3)
clust13=clust1[indice,] #52 obs
indice<-which(arbre_clust7==4)
clust14=clust1[indice,] #52 obs
indice<-which(arbre_clust7==5)
clust15=clust1[indice,]  #32 obs
indice<-which(arbre_clust7==6) 
clust16=clust1[indice,] #19 obs
indice<-which(arbre_clust7==7)
clust17=clust1[indice,] #7 obs
```

## qualitative variable


### Nb pers
```{r}
par(mfrow=c(2,2))
hist(clust11$Nb_pers_2022,breaks=1000,xlim=c(0,quantile(clust11$Nb_pers_2022,0.8)), xlab='Nombre de personnes par lien', ylab='Effectif', main='Histogramme')
hist(clust12$Nb_pers_2022,breaks=1000,xlim=c(0,quantile(clust12$Nb_pers_2022,0.8)), xlab='Nombre de personnes par lien', ylab='Effectif', main='Histogramme')
hist(clust13$Nb_pers_2022,breaks=1000,xlim=c(0,quantile(clust13$Nb_pers_2022,0.8)), xlab='Nombre de personnes par lien', ylab='Effectif', main='Histogramme')
hist(clust14$Nb_pers_2022,breaks=1000,xlim=c(0,quantile(clust14$Nb_pers_2022,0.8)), xlab='Nombre de personnes par lien', ylab='Effectif', main='Histogramme')
hist(clust15$Nb_pers_2022,breaks=1000,xlim=c(0,quantile(clust15$Nb_pers_2022,0.8)), xlab='Nombre de personnes par lien', ylab='Effectif', main='Histogramme')
hist(clust16$Nb_pers_2022,breaks=1000,xlim=c(0,quantile(clust16$Nb_pers_2022,0.8)), xlab='Nombre de personnes par lien', ylab='Effectif', main='Histogramme')
hist(clust17$Nb_pers_2022,breaks=1000,xlim=c(0,quantile(clust17$Nb_pers_2022,0.8)), xlab='Nombre de personnes par lien', ylab='Effectif', main='Histogramme')
```
```{r}
summary(clust11$Nb_pers_2022)
summary(clust12$Nb_pers_2022)
summary(clust13$Nb_pers_2022)
summary(clust14$Nb_pers_2022)
summary(clust15$Nb_pers_2022)
summary(clust16$Nb_pers_2022)
summary(clust17$Nb_pers_2022)
```



### Regroup1

```{r}
par(mfrow=c(2,2))
barplot(table(clust11[,"Regroup1"]))
barplot(table(clust12[,"Regroup1"]))
barplot(table(clust13[,"Regroup1"]))
barplot(table(clust14[,"Regroup1"]))

barplot(table(clust15[,"Regroup1"]))
barplot(table(clust16[,"Regroup1"]))
barplot(table(clust17[,"Regroup1"]))
```
Ils ont le max au même endroit.

### Option
```{r}
par(mfrow=c(2,2))
hist(clust11$Option_2022_p,breaks = 50)
hist(clust12$Option_2022_p,breaks = 50)
hist(clust13$Option_2022_p,breaks = 50)
hist(clust14$Option_2022_p,breaks = 50)
hist(clust15$Option_2022_p,breaks = 50)
hist(clust16$Option_2022_p,breaks = 50)
hist(clust17$Option_2022_p,breaks = 50)
```


### Recupe eff nb non freq



```{r}
load(file="../Donnees/Effectifs/Effectif_final_nb.Rdata")
```


```{r}
garder<-function(data,clust){
  keep=c()
  list=as.character(clust$Lien_E)
  for(j in 1:length(list)){
      for (i in 1:nrow(data)){
        if(data$Lien_E[i]==list[j]){
          keep=c(keep,i)
        }
    }
  }
  return(keep)
}
```


```{r}
ind11=garder(tab_eff_nb,clust11)
c11=tab_eff_nb[ind11,c(1,4:6,77,78,80:96)]
ind12=garder(tab_eff_nb,clust12)
c12=tab_eff_nb[ind12,c(1,4:6,77,78,80:96)]
ind13=garder(tab_eff_nb,clust13)
c13=tab_eff_nb[ind13,c(1,4:6,77,78,80:96)]
ind14=garder(tab_eff_nb,clust14)
c14=tab_eff_nb[ind14,c(1,4:6,77,78,80:96)]
ind15=garder(tab_eff_nb,clust15)
c15=tab_eff_nb[ind15,c(1,4:6,77,78,80:96)]
ind16=garder(tab_eff_nb,clust16)
c16=tab_eff_nb[ind16,c(1,4:6,77,78,80:96)]
ind17=garder(tab_eff_nb,clust17)
c17=tab_eff_nb[ind17,c(1,4:6,77,78,80:96)]
```

### Code groupe ass
```{r}
codegp<-function(data){
  df1 = stack(data[,c(8:10)])
  df1=aggregate(df1[,1],list(df1[,2]),sum)
  colnames(df1)[1]=c("Code_groupe_ass")
  df1$x=round(df1$x/sum(df1$x)*100,digit=2)
ggplot(df1, aes(x="", y=x, fill=Code_groupe_ass)) +
  geom_bar(stat="identity", width=1) +
  coord_polar("y", start=0)+
    theme_void()+
   ggtitle("Code groupe assurés")+
    geom_text(aes(label = x),
            position = position_stack(vjust = 0.8))
}
codegp(c11)
codegp(c12)
codegp(c13)
codegp(c14)
codegp(c15)
codegp(c16)
codegp(c17)
``` 

### Type ass

```{r}
typeass<-function(data){
  df1 = stack(data[,c(11:13)])
  df1=aggregate(df1[,1],list(df1[,2]),sum)
  colnames(df1)[1]=c("Type_ass")
  df1$x=round(df1$x/sum(df1$x)*100,digit=2)
ggplot(df1, aes(x="", y=x, fill=Type_ass)) +
  geom_bar(stat="identity", width=1) +
  coord_polar("y", start=0)+
    theme_void()+
   ggtitle("Type_ass")+
    geom_text(aes(label = x),
            position = position_stack(vjust = 0.8))
}
typeass(c11)
typeass(c12)
typeass(c13)
typeass(c14)
typeass(c15)
typeass(c16)
typeass(c17)
```

### RNR
```{r}
rnr<-function(data){
  df1 = stack(data[,c(16,17)])
  df1=aggregate(df1[,1],list(df1[,2]),sum)
  colnames(df1)[1]=c("Respo")
  df1$x=round(df1$x/sum(df1$x)*100,digit=2)
ggplot(df1, aes(x="", y=x, fill=Respo)) +
  geom_bar(stat="identity", width=1) +
  coord_polar("y", start=0)+
    theme_void()+
   ggtitle("Respo")+
    geom_text(aes(label = x),
            position = position_stack(vjust = 0.8))
}
rnr(c11)
rnr(c12)
rnr(c13)
rnr(c14)
rnr(c15)
rnr(c16)
rnr(c17)
```
### Sexe

```{r}
sexe<-function(data){
  df1 = stack(data[,c(14,15)])
  df1=aggregate(df1[,1],list(df1[,2]),sum)
  colnames(df1)[1]=c("Sexe")
  df1$x=round(df1$x/sum(df1$x)*100,digit=2)
ggplot(df1, aes(x="", y=x, fill=Sexe)) +
  geom_bar(stat="identity", width=1) +
  coord_polar("y", start=0)+
    theme_void()+
   ggtitle("Sexe")+
    geom_text(aes(label = x),
            position = position_stack(vjust = 0.8))
}
sexe(c11)
sexe(c12)
sexe(c13)
sexe(c14)
sexe(c15)
sexe(c16)
sexe(c17)
```

### Index 2022
```{r}

clust11$Index_2022.f=cut(clust11$Index_2022, include.lowest = FALSE, right = TRUE,
  breaks = c(0,0.05,0.1,0.2))
clust12$Index_2022.f=cut(clust12$Index_2022, include.lowest = FALSE, right = TRUE,
  breaks = c(0,0.05,0.1,0.2))
clust13$Index_2022.f=cut(clust13$Index_2022, include.lowest = FALSE, right = TRUE,
  breaks = c(0,0.05,0.1,0.2))
clust14$Index_2022.f=cut(clust14$Index_2022, include.lowest = FALSE, right = TRUE,
  breaks = c(0,0.05,0.1,0.2))
clust15$Index_2022.f=cut(clust15$Index_2022, include.lowest = FALSE, right = TRUE,
  breaks = c(0,0.05,0.1,0.2))
clust16$Index_2022.f=cut(clust16$Index_2022, include.lowest = FALSE, right = TRUE,
  breaks = c(0,0.05,0.1,0.2))
clust17$Index_2022.f=cut(clust17$Index_2022, include.lowest = FALSE, right = TRUE,
  breaks = c(0,0.05,0.1,0.2))

par(mfrow=c(4,2))
barplot(table(clust11$Index_2022.f))
barplot(table(clust12$Index_2022.f))
barplot(table(clust13$Index_2022.f))
barplot(table(clust14$Index_2022.f))
barplot(table(clust15$Index_2022.f))
barplot(table(clust16$Index_2022.f))
barplot(table(clust17$Index_2022.f))
```



### Index 2023
```{r}

clust11$Index_2023.f=cut(clust11$Index_2023, include.lowest = FALSE, right = TRUE,
  breaks = c(0,0.05,0.1,0.2))
clust12$Index_2023.f=cut(clust12$Index_2023, include.lowest = FALSE, right = TRUE,
  breaks = c(0,0.05,0.1,0.2))
clust13$Index_2023.f=cut(clust13$Index_2023, include.lowest = FALSE, right = TRUE,
  breaks = c(0,0.05,0.1,0.2))
clust14$Index_2023.f=cut(clust14$Index_2023, include.lowest = FALSE, right = TRUE,
  breaks = c(0,0.05,0.1,0.2))
clust15$Index_2023.f=cut(clust15$Index_2023, include.lowest = FALSE, right = TRUE,
  breaks = c(0,0.05,0.1,0.2))
clust16$Index_2023.f=cut(clust16$Index_2023, include.lowest = FALSE, right = TRUE,
  breaks = c(0,0.05,0.1,0.2))
clust17$Index_2023.f=cut(clust17$Index_2023, include.lowest = FALSE, right = TRUE,
  breaks = c(0,0.05,0.1,0.2))

par(mfrow=c(4,2))
barplot(table(clust11$Index_2023.f))
barplot(table(clust12$Index_2023.f))
barplot(table(clust13$Index_2023.f))
barplot(table(clust14$Index_2023.f))
barplot(table(clust15$Index_2023.f))
barplot(table(clust16$Index_2023.f))
barplot(table(clust17$Index_2023.f))
```


### temps adhesion

```{r}
par(mfrow=c(2,2))
hist(clust11$Tps_adh_E_par_L_2022, breaks=15, xlab='Mean subscription time of the companies to the link in year', main='Histogramme')
hist(clust12$Tps_adh_E_par_L_2022, breaks=15, xlab='Mean subscription time of the companies to the link in year', main='Histogramme')
hist(clust13$Tps_adh_E_par_L_2022, breaks=15, xlab='Mean subscription time of the companies to the link in year', main='Histogramme')
hist(clust14$Tps_adh_E_par_L_2022, breaks=15, xlab='Mean subscription time of the companies to the link in year', main='Histogramme')
hist(clust15$Tps_adh_E_par_L_2022, breaks=15, xlab='Mean subscription time of the companies to the link in year', main='Histogramme')
hist(clust16$Tps_adh_E_par_L_2022, breaks=15, xlab='Mean subscription time of the companies to the link in year', main='Histogramme')
hist(clust17$Tps_adh_E_par_L_2022, breaks=15, xlab='Mean subscription time of the companies to the link in year', main='Histogramme')
```


```{r}
clust11$Tps_adh_E_par_L_2022.f=cut(clust11$Tps_adh_E_par_L_2022, include.lowest = FALSE, right = TRUE,
  breaks = c(0,20,50,max(clust11$Tps_adh_E_par_L_2022)))
clust12$Tps_adh_E_par_L_2022.f=cut(clust12$Tps_adh_E_par_L_2022, include.lowest = FALSE, right = TRUE,
  breaks = c(0,20,50,max(clust12$Tps_adh_E_par_L_2022)))
clust13$Tps_adh_E_par_L_2022.f=cut(clust13$Tps_adh_E_par_L_2022, include.lowest = FALSE, right = TRUE,
  breaks = c(0,20,50,max(clust13$Tps_adh_E_par_L_2022)))
clust14$Tps_adh_E_par_L_2022.f=cut(clust14$Tps_adh_E_par_L_2022, include.lowest = FALSE, right = TRUE,
  breaks = c(0,20,50,max(clust14$Tps_adh_E_par_L_2022)))
clust15$Tps_adh_E_par_L_2022.f=cut(clust15$Tps_adh_E_par_L_2022, include.lowest = FALSE, right = TRUE,
  breaks = c(0,20,50,max(clust15$Tps_adh_E_par_L_2022)))
clust16$Tps_adh_E_par_L_2022.f=cut(clust16$Tps_adh_E_par_L_2022, include.lowest = FALSE, right = TRUE,
  breaks = c(0,20,50,max(clust16$Tps_adh_E_par_L_2022)))
clust17$Tps_adh_E_par_L_2022.f=cut(clust17$Tps_adh_E_par_L_2022, include.lowest = FALSE, right = TRUE,
  breaks = c(0,20,50,max(clust17$Tps_adh_E_par_L_2022)))
``` 


```{r}
temps<-function(data){
df1=aggregate(data$Tps_adh_E_par_L_2022.f,list(data$Tps_adh_E_par_L_2022.f),length)
colnames(df1)[1]=c("Tmps_adh_E_par_L")
df1$percent=paste(as.character(round(df1$x/sum(df1$x)*100,2)),"%")
ggplot(df1, aes(x="", y=x, fill=Tmps_adh_E_par_L)) +
  geom_bar(stat="identity", width=1) +
  coord_polar("y", start=0)+
    theme_void()+
   ggtitle("Tmps_adh_E_par_L")+
    geom_text(aes(label = percent),
            position = position_stack(vjust = 0.8))
}
temps(clust11)
temps(clust12)
temps(clust13)
temps(clust14)
temps(clust15)
temps(clust16)
temps(clust17)

```

## Quantitative variables





### montant 2022
```{r}
summary(clust11$Mnt_2022)
summary(clust12$Mnt_2022)
summary(clust13$Mnt_2022)
summary(clust14$Mnt_2022)
summary(clust15$Mnt_2022)
summary(clust16$Mnt_2022)
summary(clust17$Mnt_2022)

par(mfrow=c(1,4))
boxplot(clust11$Mnt_2022,ylim=c(0,quantile(clust11$Mnt_2022,0.9)))
boxplot(clust12$Mnt_2022,ylim=c(0,quantile(clust12$Mnt_2022,0.9)))
boxplot(clust13$Mnt_2022,ylim=c(0,quantile(clust13$Mnt_2022,0.9)))
boxplot(clust14$Mnt_2022,ylim=c(0,quantile(clust14$Mnt_2022,0.9)))
boxplot(clust15$Mnt_2022,ylim=c(0,quantile(clust15$Mnt_2022,0.9)))
boxplot(clust16$Mnt_2022,ylim=c(0,quantile(clust16$Mnt_2022,0.9)))
boxplot(clust17$Mnt_2022,ylim=c(0,quantile(clust17$Mnt_2022,0.9)))
```


### remboursement rc

```{r}
summary(clust11$Remb_rc_2022)
summary(clust12$Remb_rc_2022)
summary(clust13$Remb_rc_2022)
summary(clust14$Remb_rc_2022)
summary(clust15$Remb_rc_2022)
summary(clust16$Remb_rc_2022)
summary(clust17$Remb_rc_2022)
par(mfrow=c(1,4))
boxplot(clust11$Remb_rc_2022,ylim=c(0,quantile(clust11$Remb_rc_2022,0.9)))
boxplot(clust12$Remb_rc_2022,ylim=c(0,quantile(clust12$Remb_rc_2022,0.9)))
boxplot(clust13$Remb_rc_2022,ylim=c(0,quantile(clust13$Remb_rc_2022,0.9)))
boxplot(clust14$Remb_rc_2022,ylim=c(0,quantile(clust14$Remb_rc_2022,0.9)))
boxplot(clust15$Remb_rc_2022,ylim=c(0,quantile(clust15$Remb_rc_2022,0.9)))
boxplot(clust16$Remb_rc_2022,ylim=c(0,quantile(clust16$Remb_rc_2022,0.9)))
boxplot(clust17$Remb_rc_2022,ylim=c(0,quantile(clust17$Remb_rc_2022,0.9)))
```

### remboursement ro

```{r}
summary(clust11$Remb_ro_2022)
summary(clust12$Remb_ro_2022)
summary(clust13$Remb_ro_2022)
summary(clust14$Remb_ro_2022)
summary(clust15$Remb_ro_2022)
summary(clust16$Remb_ro_2022)
summary(clust17$Remb_ro_2022)
par(mfrow=c(1,4))
boxplot(clust11$Remb_ro_2022,ylim=c(0,quantile(clust11$Remb_ro_2022,0.9)))
boxplot(clust12$Remb_ro_2022,ylim=c(0,quantile(clust12$Remb_ro_2022,0.9)))
boxplot(clust13$Remb_ro_2022,ylim=c(0,quantile(clust13$Remb_ro_2022,0.9)))
boxplot(clust14$Remb_ro_2022,ylim=c(0,quantile(clust14$Remb_ro_2022,0.9)))
boxplot(clust15$Remb_ro_2022,ylim=c(0,quantile(clust15$Remb_ro_2022,0.9)))
boxplot(clust16$Remb_ro_2022,ylim=c(0,quantile(clust16$Remb_ro_2022,0.9)))
boxplot(clust17$Remb_ro_2022,ylim=c(0,quantile(clust17$Remb_ro_2022,0.9)))
```


### quantité acte
```{r}
summary(clust11$Qte_acte_2022)
summary(clust12$Qte_acte_2022)
summary(clust13$Qte_acte_2022)
summary(clust14$Qte_acte_2022)
summary(clust15$Qte_acte_2022)
summary(clust16$Qte_acte_2022)
summary(clust17$Qte_acte_2022)
par(mfrow=c(1,4))
boxplot(clust11$Qte_acte_2022,ylim=c(0,quantile(clust11$Qte_acte_2022,0.9)))
boxplot(clust12$Qte_acte_2022,ylim=c(0,quantile(clust12$Qte_acte_2022,0.9)))
boxplot(clust13$Qte_acte_2022,ylim=c(0,quantile(clust13$Qte_acte_2022,0.9)))
boxplot(clust14$Qte_acte_2022,ylim=c(0,quantile(clust14$Qte_acte_2022,0.9)))
boxplot(clust15$Qte_acte_2022,ylim=c(0,quantile(clust15$Qte_acte_2022,0.9)))
boxplot(clust16$Qte_acte_2022,ylim=c(0,quantile(clust16$Qte_acte_2022,0.9)))
boxplot(clust17$Qte_acte_2022,ylim=c(0,quantile(clust17$Qte_acte_2022,0.9)))
```




### PC_2022

```{r}
summary(clust11$PC_2022)
summary(clust12$PC_2022)
summary(clust13$PC_2022)
summary(clust14$PC_2022)
summary(clust15$PC_2022)
summary(clust16$PC_2022)
summary(clust17$PC_2022)
par(mfrow=c(1,4))
boxplot(clust11$PC_2022,ylim=c(0,quantile(clust11$PC_2022,0.9)))
boxplot(clust12$PC_2022,ylim=c(0,quantile(clust12$PC_2022,0.9)))
boxplot(clust13$PC_2022,ylim=c(0,quantile(clust13$PC_2022,0.9)))
boxplot(clust14$PC_2022,ylim=c(0,quantile(clust14$PC_2022,0.9)))
boxplot(clust15$PC_2022,ylim=c(0,quantile(clust15$PC_2022,0.9)))
boxplot(clust16$PC_2022,ylim=c(0,quantile(clust16$PC_2022,0.9)))
boxplot(clust17$PC_2022,ylim=c(0,quantile(clust17$PC_2022,0.9)))
```


### VAR_PC2221
```{r}

summary(clust11$VAR_PC2221)
summary(clust12$VAR_PC2221)
summary(clust13$VAR_PC2221)
summary(clust14$VAR_PC2221)
summary(clust15$VAR_PC2221)
summary(clust16$VAR_PC2221)
summary(clust17$VAR_PC2221)
par(mfrow=c(1,4))
boxplot(clust11$VAR_PC2221,ylim=c(0,quantile(clust11$VAR_PC2221,0.9)))
boxplot(clust12$VAR_PC2221,ylim=c(0,quantile(clust12$VAR_PC2221,0.9)))
boxplot(clust13$VAR_PC2221,ylim=c(0,quantile(clust13$VAR_PC2221,0.9)))
boxplot(clust14$VAR_PC2221,ylim=c(0,quantile(clust14$VAR_PC2221,0.9)))
boxplot(clust15$VAR_PC2221,ylim=c(0,quantile(clust15$VAR_PC2221,0.9)))
boxplot(clust16$VAR_PC2221,ylim=c(0,quantile(clust16$VAR_PC2221,0.9)))
boxplot(clust17$VAR_PC2221,ylim=c(0,quantile(clust17$VAR_PC2221,0.9)))
```


### Prest_PP_2022
```{r}
summary(clust11$Prest_PP_2022)
summary(clust12$Prest_PP_2022)
summary(clust13$Prest_PP_2022)
summary(clust14$Prest_PP_2022)
summary(clust15$Prest_PP_2022)
summary(clust16$Prest_PP_2022)
summary(clust17$Prest_PP_2022)
par(mfrow=c(1,4))
boxplot(clust11$Prest_PP_2022,ylim=c(0,quantile(clust11$Prest_PP_2022,0.9)))
boxplot(clust12$Prest_PP_2022,ylim=c(0,quantile(clust12$Prest_PP_2022,0.9)))
boxplot(clust13$Prest_PP_2022,ylim=c(0,quantile(clust13$Prest_PP_2022,0.9)))
boxplot(clust14$Prest_PP_2022,ylim=c(0,quantile(clust14$Prest_PP_2022,0.9)))
boxplot(clust15$Prest_PP_2022,ylim=c(0,quantile(clust15$Prest_PP_2022,0.9)))
boxplot(clust16$Prest_PP_2022,ylim=c(0,quantile(clust16$Prest_PP_2022,0.9)))
boxplot(clust17$Prest_PP_2022,ylim=c(0,quantile(clust17$Prest_PP_2022,0.9)))
```

### VAR_Pr2221
```{r}
summary(clust11$VAR_Pr2221)
summary(clust12$VAR_Pr2221)
summary(clust13$VAR_Pr2221)
summary(clust14$VAR_Pr2221)
summary(clust15$VAR_Pr2221)
summary(clust16$VAR_Pr2221)
summary(clust17$VAR_Pr2221)
par(mfrow=c(1,4))
boxplot(clust11$VAR_Pr2221,ylim=c(0,quantile(clust11$VAR_Pr2221,0.9)))
boxplot(clust12$VAR_Pr2221,ylim=c(0,quantile(clust12$VAR_Pr2221,0.9)))
boxplot(clust13$VAR_Pr2221,ylim=c(0,quantile(clust13$VAR_Pr2221,0.9)))
boxplot(clust14$VAR_Pr2221,ylim=c(0,quantile(clust14$VAR_Pr2221,0.9)))
boxplot(clust15$VAR_Pr2221,ylim=c(0,quantile(clust15$VAR_Pr2221,0.9)))
boxplot(clust16$VAR_Pr2221,ylim=c(0,quantile(clust16$VAR_Pr2221,0.9)))
boxplot(clust17$VAR_Pr2221,ylim=c(0,quantile(clust17$VAR_Pr2221,0.9)))
```


### Cot_PP_2022 
```{r}
summary(clust11$Cot_PP_2022)
summary(clust12$Cot_PP_2022)
summary(clust13$Cot_PP_2022)
summary(clust14$Cot_PP_2022)
summary(clust15$Cot_PP_2022)
summary(clust16$Cot_PP_2022)
summary(clust17$Cot_PP_2022)
par(mfrow=c(1,4))
boxplot(clust11$Cot_PP_2022,ylim=c(0,quantile(clust11$Cot_PP_2022,0.9)))
boxplot(clust12$Cot_PP_2022,ylim=c(0,quantile(clust12$Cot_PP_2022,0.9)))
boxplot(clust13$Cot_PP_2022,ylim=c(0,quantile(clust13$Cot_PP_2022,0.9)))
boxplot(clust14$Cot_PP_2022,ylim=c(0,quantile(clust14$Cot_PP_2022,0.9)))
boxplot(clust15$Cot_PP_2022,ylim=c(0,quantile(clust15$Cot_PP_2022,0.9)))
boxplot(clust16$Cot_PP_2022,ylim=c(0,quantile(clust16$Cot_PP_2022,0.9)))
boxplot(clust17$Cot_PP_2022,ylim=c(0,quantile(clust17$Cot_PP_2022,0.9)))
```

### VAR_Cot2221

```{r}
summary(clust11$VAR_Cot2221)
summary(clust12$VAR_Cot2221)
summary(clust13$VAR_Cot2221)
summary(clust14$VAR_Cot2221)
summary(clust15$VAR_Cot2221)
summary(clust16$VAR_Cot2221)
summary(clust17$VAR_Cot2221)
par(mfrow=c(1,4))
boxplot(clust11$VAR_Cot2221,ylim=c(quantile(clust11$VAR_Cot2221,0.1),quantile(clust11$VAR_Cot2221,0.9)))
boxplot(clust12$VAR_Cot2221,ylim=c(quantile(clust12$VAR_Cot2221,0.1),quantile(clust12$VAR_Cot2221,0.9)))
boxplot(clust13$VAR_Cot2221,ylim=c(quantile(clust13$VAR_Cot2221,0.1),quantile(clust13$VAR_Cot2221,0.9)))
boxplot(clust14$VAR_Cot2221,ylim=c(quantile(clust14$VAR_Cot2221,0.1),quantile(clust14$VAR_Cot2221,0.9)))
boxplot(clust15$VAR_Cot2221,ylim=c(quantile(clust15$VAR_Cot2221,0.1),quantile(clust15$VAR_Cot2221,0.9)))
boxplot(clust16$VAR_Cot2221,ylim=c(quantile(clust16$VAR_Cot2221,0.1),quantile(clust16$VAR_Cot2221,0.9)))
boxplot(clust17$VAR_Cot2221,ylim=c(quantile(clust17$VAR_Cot2221,0.1),quantile(clust17$VAR_Cot2221,0.9)))
```

