---
title: "Modeles"
author: "Manon Santrisse"
date: '2022-11-22'
output: html_document
---


```{r library, include=FALSE}
library(dplyr)
library(ggplot2)
library(corrplot)
library(readxl)
library(FactoMineR)
library(factoextra)
library(cowplot)
library("NbClust")
library(missForest)
library(writexl)
library("scales")
library(readr)
library(lubridate)
library(data.table)
```
 
# Récupération des jeux de données

```{r recup eff, echo=TRUE}
load('../Donnees/Clust/Clust1.Rdata')
head(clust1)
```


# ACP

```{r}
library(FactoMineR)
ind_num=c(5:17,21:38)
clust1_num=clust1[,ind_num]
res.acp <- PCA(clust1_num, scale.unit = TRUE, graph=FALSE)
options(repr.plot.width = 12, repr.plot.height = 10)
par(mfrow = c(1, 3))
barplot(res.acp$eig[1:10, 2], ylab = "Percentage", main = "Proportion de l'inertie par composante")
boxplot(res.acp$ind$coord, main = "Coordonnées des individus par composantes")
plot(cumsum(res.acp$eig[1:10,2 ]),type="b", main = "Somme cumulée de l'inertie expliquée")
abline(h=60, col = "lightsalmon3", lty=2)
legend(7, 40, legend=c("75%", "85%"),
       col=c("cyan4", "lightsalmon3"), lty=1:2, cex=1)

cumsum(res.acp$eig[1:10, 2])
```

On garde 4 composantes pour avoir au moins 60% d'inertie cumulée.

```{r}
options(repr.plot.width = 15, repr.plot.height = 15)
par(mfrow = c(5, 1))
for (i in 1:5){
    plot(res.acp$svd$V[, i], type = "o", main = paste("Comp. ", i), xlab = "Time", ylab = "",
         ylim = c(-0.6, 0.6), col = "blue")
    abline(h = 0, lty = "dotted")
}
```

```{r fig.height=10}
library(factoextra);library(cowplot)
f1=fviz_contrib(res.acp, choice="var", axes=1, color="black", fill="lightgray")
f2=fviz_contrib(res.acp, choice="var", axes=2, color="black", fill="lightgray")
f3=fviz_contrib(res.acp, choice="var", axes=3, color="black", fill="lightgray")
f4=fviz_contrib(res.acp, choice="var", axes=4, color="black", fill="lightgray")
f5=fviz_contrib(res.acp, choice="var", axes=5, color="black", fill="lightgray")
plot_grid(f1,f2,f3,f4,f5)
```
compo 1 : des montants, base/option, nb personnes et familles
compo 2 : actifs/non actifs, enfants, R/NR (pourcentage) +cot PP
compo 3 : var pc, presta pp, pc, sexe
compo 4 : temps d'adhésion + sexe

```{r}
options(repr.plot.width =8 , repr.plot.height = 6)
acp <- PCA(clust1[,ind_num], scale.unit = TRUE, graph = F)
plot(acp, axes = c(1, 2), choix = "var")
plot(acp, axes = c(1, 3), choix = "var")
plot(acp, axes = c(1, 4), choix = "var")
plot(acp, axes = c(2, 3), choix = "var")
plot(acp, axes = c(2, 4), choix = "var")
plot(acp, axes = c(3,4), choix = "var")

```

Les pourcentage sont bien opposés.


```{r}
options(repr.plot.width = 10, repr.plot.height = 10)
plot(res.acp,axes = c(1,2))
```

```{r}
options(repr.plot.width =8 , repr.plot.height = 6)

fviz_pca_ind(res.acp, col.ind = clust1$VIP,repel = TRUE ,title="graphe des individus avec distinction vip/no vip")
fviz_pca_ind(res.acp, col.ind = clust1$Respo_2022_p,repel = TRUE ,title="graphe des individus avec distinction Respo/Non Respo")
fviz_pca_ind(res.acp, col.ind = clust1$Regroup1,repel = TRUE ,title="graphe des individus avec distinction Regroup1")
#fviz_pca_ind(res.acp, col.ind = dataset_2022$Produit_max,repel = TRUE ,title="graphe des individus avec distinction Prod max")
```

```{r}
options(repr.plot.width =8 , repr.plot.height = 6)

fviz_pca_ind(res.acp, axes=c(2,4), col.ind = clust1$VIP,repel = TRUE ,title="graphe des individus avec distinction vip/no vip")
fviz_pca_ind(res.acp, axes=c(2,4),col.ind = clust1$Respo_2022_p,repel = TRUE ,title="graphe des individus avec distinction Respo/Non Respo")
```

# Clustering
```{r}

library(cluster)
library(mdendro)
d <- dist(clust1, method = "euclidean")
arbre <- hclust(d, method = "ward.D2")
inertie <- sort(arbre$height, decreasing = TRUE)
par(mfrow=c(1,2))
options(repr.plot.width =12 , repr.plot.height = 6)
plot(inertie[1:12], type = "s", xlab = "Nombre de classes", ylab = "Inertie")
plot(arbre, labels = FALSE, main = "Dendrogramme")

```
Saut à 4 ou 6.

```{r}
C = res.acp$var$coord[,1:4]
C = res.acp$ind$coord[,1:4]
clust1_ACP = C
```
# Clustering sur toutes les données

## CAH avec 4 clusters
```{r}
options(repr.plot.width = 4, repr.plot.height = 4)
arbre_clust4 = cutree(arbre,k=4)
plot(clust1_ACP, pch=20, asp=1, col=arbre_clust4)
legend("topright",legend=c(1:4), col=1:4,lty=1)
```

```{r}
options(repr.plot.width = 20, repr.plot.height = 20)
Sclust1_num=scale(clust1_num)
par(mfrow=c(2,2))
for (i in 1:4){
    indice<-which(arbre_clust4==i)
    boxplot(Sclust1_num[indice,] ,main=i )
}
 
```
#Etude des 4 clusters

## creation cluster
```{r}
indice<-which(arbre_clust4==1)
clust11=clust1[indice,]  #876 obs
indice<-which(arbre_clust4==2) 
clust12=clust1[indice,] #26 obs
indice<-which(arbre_clust4==3)
clust13=clust1[indice,] #8 obs
indice<-which(arbre_clust4==4)
clust14=clust1[indice,] #9 obs

```

## qualitative variable


### Nb pers
```{r}
par(mfrow=c(2,2))
hist(clust11$Nb_pers_2022,breaks=1000,xlim=c(0,quantile(clust11$Nb_pers_2022,0.8)), xlab='Nombre de personnes par lien', ylab='Effectif', main='Histogramme')
hist(clust12$Nb_pers_2022,breaks=1000,xlim=c(0,quantile(clust12$Nb_pers_2022,0.8)), xlab='Nombre de personnes par lien', ylab='Effectif', main='Histogramme')
hist(clust13$Nb_pers_2022,breaks=1000,xlim=c(0,quantile(clust13$Nb_pers_2022,0.8)), xlab='Nombre de personnes par lien', ylab='Effectif', main='Histogramme')
hist(clust14$Nb_pers_2022,breaks=1000,xlim=c(0,quantile(clust14$Nb_pers_2022,0.8)), xlab='Nombre de personnes par lien', ylab='Effectif', main='Histogramme')
```
Ils semblent que dans les clusters 2, 3 et 4, une observations correspondent à 1 nb_pers
### Regroup1

```{r}
par(mfrow=c(2,2))
barplot(table(clust11[,"Regroup1"]))
barplot(table(clust12[,"Regroup1"]))
barplot(table(clust13[,"Regroup1"]))
barplot(table(clust14[,"Regroup1"]))
```
Ils ont le max au même endroit.

### Option
```{r}
par(mfrow=c(2,2))
hist(clust11$Option_2022_p,breaks = 50)
hist(clust12$Option_2022_p,breaks = 50)
hist(clust13$Option_2022_p,breaks = 50)
hist(clust14$Option_2022_p,breaks = 50)
```

### Code groupe ass
```{r}
df1 = stack(clust11[,c(9:11)])
n=nrow(df1)
df1=aggregate(df1[,1],list(df1[,2]),sum)
colnames(df1)[1]=c("Code_groupe_ass")
df1$x=round(df1$x/(n/3),digit=2)
ggplot(df1, aes(x="", y=x, fill=Code_groupe_ass)) +
  geom_bar(stat="identity", width=1) +
  coord_polar("y", start=0)+
    theme_void()+
   ggtitle("Code groupe assurés")+
    geom_text(aes(label = x),
            position = position_stack(vjust = 0.8))

df1 = stack(clust12[,c(9:11)])
n=nrow(df1)
df1=aggregate(df1[,1],list(df1[,2]),sum)
colnames(df1)[1]=c("Code_groupe_ass")
df1$x=round(df1$x/(n/3),digit=2)
ggplot(df1, aes(x="", y=x, fill=Code_groupe_ass)) +
  geom_bar(stat="identity", width=1) +
  coord_polar("y", start=0)+
    theme_void()+
   ggtitle("Code groupe assurés")+
    geom_text(aes(label = x),
            position = position_stack(vjust = 0.8))

df1 = stack(clust13[,c(9:11)])
n=nrow(df1)
df1=aggregate(df1[,1],list(df1[,2]),sum)
colnames(df1)[1]=c("Code_groupe_ass")
df1$x=round(df1$x/(n/3),digit=2)
ggplot(df1, aes(x="", y=x, fill=Code_groupe_ass)) +
  geom_bar(stat="identity", width=1) +
  coord_polar("y", start=0)+
    theme_void()+
   ggtitle("Code groupe assurés")+
    geom_text(aes(label = x),
            position = position_stack(vjust = 0.8))

df1 = stack(clust14[,c(9:11)])
n=nrow(df1)
df1=aggregate(df1[,1],list(df1[,2]),sum)
colnames(df1)[1]=c("Code_groupe_ass")
df1$x=round(df1$x/(n/3),digit=2)
ggplot(df1, aes(x="", y=x, fill=Code_groupe_ass)) +
  geom_bar(stat="identity", width=1) +
  coord_polar("y", start=0)+
    theme_void()+
   ggtitle("Code groupe assurés")+
    geom_text(aes(label = x),
            position = position_stack(vjust = 0.8))
```
### Type ass

```{r}
df1 = stack(clust11[,c(12:14)])
n=nrow(df1)
df1=aggregate(df1[,1],list(df1[,2]),sum)
colnames(df1)[1]=c("Type_assures")
df1$x=round(df1$x/(n/3),digit=2)
ggplot(df1, aes(x="", y=x, fill=Type_assures)) +
  geom_bar(stat="identity", width=1) +
  coord_polar("y", start=0)+
    theme_void()+
   ggtitle("Type_assures")+
    geom_text(aes(label = x),
            position = position_stack(vjust = 0.8))

df1 = stack(clust12[,c(12:14)])
n=nrow(df1)
df1=aggregate(df1[,1],list(df1[,2]),sum)
colnames(df1)[1]=c("Type_assures")
df1$x=round(df1$x/(n/3),digit=2)
ggplot(df1, aes(x="", y=x, fill=Type_assures)) +
  geom_bar(stat="identity", width=1) +
  coord_polar("y", start=0)+
    theme_void()+
   ggtitle("Type_assures")+
    geom_text(aes(label = x),
            position = position_stack(vjust = 0.8))

df1 = stack(clust13[,c(12:14)])
n=nrow(df1)
df1=aggregate(df1[,1],list(df1[,2]),sum)
colnames(df1)[1]=c("Type_assures")
df1$x=round(df1$x/(n/3),digit=2)
ggplot(df1, aes(x="", y=x, fill=Type_assures)) +
  geom_bar(stat="identity", width=1) +
  coord_polar("y", start=0)+
    theme_void()+
   ggtitle("Type_assures")+
    geom_text(aes(label = x),
            position = position_stack(vjust = 0.8))

df1 = stack(clust14[,c(12:14)])
n=nrow(df1)
df1=aggregate(df1[,1],list(df1[,2]),sum)
colnames(df1)[1]=c("Type_assures")
df1$x=round(df1$x/(n/3),digit=2)
ggplot(df1, aes(x="", y=x, fill=Type_assures)) +
  geom_bar(stat="identity", width=1) +
  coord_polar("y", start=0)+
    theme_void()+
   ggtitle("Type_assures")+
    geom_text(aes(label = x),
            position = position_stack(vjust = 0.8))
```

### Sexe
```{r}
df1 = stack(clust11[,c(15,16)])
n=nrow(df1)
df1=aggregate(df1[,1],list(df1[,2]),sum)
colnames(df1)[1]=c("Sexe")
df1$x=round(df1$x/(n/2),digit=2)
ggplot(df1, aes(x="", y=x, fill=Sexe)) +
  geom_bar(stat="identity", width=1) +
  coord_polar("y", start=0)+
    theme_void()+
   ggtitle("Sexe")+
    geom_text(aes(label = x),
            position = position_stack(vjust = 0.8))

df1 = stack(clust12[,c(15,16)])
n=nrow(df1)
df1=aggregate(df1[,1],list(df1[,2]),sum)
colnames(df1)[1]=c("Sexe")
df1$x=round(df1$x/(n/2),digit=2)
ggplot(df1, aes(x="", y=x, fill=Sexe)) +
  geom_bar(stat="identity", width=1) +
  coord_polar("y", start=0)+
    theme_void()+
   ggtitle("Sexe")+
    geom_text(aes(label = x),
            position = position_stack(vjust = 0.8))
df1 = stack(clust13[,c(15,16)])
n=nrow(df1)
df1=aggregate(df1[,1],list(df1[,2]),sum)
colnames(df1)[1]=c("Sexe")
df1$x=round(df1$x/(n/2),digit=2)
ggplot(df1, aes(x="", y=x, fill=Sexe)) +
  geom_bar(stat="identity", width=1) +
  coord_polar("y", start=0)+
    theme_void()+
   ggtitle("Sexe")+
    geom_text(aes(label = x),
            position = position_stack(vjust = 0.8))
df1 = stack(clust14[,c(15,16)])
n=nrow(df1)
df1=aggregate(df1[,1],list(df1[,2]),sum)
colnames(df1)[1]=c("Sexe")
df1$x=round(df1$x/(n/2),digit=2)
ggplot(df1, aes(x="", y=x, fill=Sexe)) +
  geom_bar(stat="identity", width=1) +
  coord_polar("y", start=0)+
    theme_void()+
   ggtitle("Sexe")+
    geom_text(aes(label = x),
            position = position_stack(vjust = 0.8))
```
### RNR

```{r}
df1 = stack(clust11[,c(17,18)])
n=nrow(df1)
df1=aggregate(df1[,1],list(df1[,2]),sum)
colnames(df1)[1]=c("RNR")
df1$x=round(df1$x/(n/2),digit=2)
ggplot(df1, aes(x="", y=x, fill=RNR)) +
  geom_bar(stat="identity", width=1) +
  coord_polar("y", start=0)+
    theme_void()+
   ggtitle("RNR")+
    geom_text(aes(label = x),
            position = position_stack(vjust = 0.8))

df1 = stack(clust12[,c(17,18)])
n=nrow(df1)
df1=aggregate(df1[,1],list(df1[,2]),sum)
colnames(df1)[1]=c("RNR")
df1$x=round(df1$x/(n/2),digit=2)
ggplot(df1, aes(x="", y=x, fill=RNR)) +
  geom_bar(stat="identity", width=1) +
  coord_polar("y", start=0)+
    theme_void()+
   ggtitle("RNR")+
    geom_text(aes(label = x),
            position = position_stack(vjust = 0.8))
df1 = stack(clust13[,c(17,18)])
n=nrow(df1)
df1=aggregate(df1[,1],list(df1[,2]),sum)
colnames(df1)[1]=c("RNR")
df1$x=round(df1$x/(n/2),digit=2)
ggplot(df1, aes(x="", y=x, fill=RNR)) +
  geom_bar(stat="identity", width=1) +
  coord_polar("y", start=0)+
    theme_void()+
   ggtitle("RNR")+
    geom_text(aes(label = x),
            position = position_stack(vjust = 0.8))
df1 = stack(clust14[,c(17,18)])
n=nrow(df1)
df1=aggregate(df1[,1],list(df1[,2]),sum)
colnames(df1)[1]=c("RNR")
df1$x=round(df1$x/(n/2),digit=2)
ggplot(df1, aes(x="", y=x, fill=RNR)) +
  geom_bar(stat="identity", width=1) +
  coord_polar("y", start=0)+
    theme_void()+
   ggtitle("RNR")+
    geom_text(aes(label = x),
            position = position_stack(vjust = 0.8))
```

### Index 2022
```{r}

clust11$Index_2022.f=cut(clust11$Index_2022, include.lowest = FALSE, right = TRUE,
  breaks = c(0,0.05,0.1,0.2))
clust12$Index_2022.f=cut(clust12$Index_2022, include.lowest = FALSE, right = TRUE,
  breaks = c(0,0.05,0.1,0.2))
clust13$Index_2022.f=cut(clust13$Index_2022, include.lowest = FALSE, right = TRUE,
  breaks = c(0,0.05,0.1,0.2))
clust14$Index_2022.f=cut(clust14$Index_2022, include.lowest = FALSE, right = TRUE,
  breaks = c(0,0.05,0.1,0.2))

par(mfrow=c(2,2))
barplot(table(clust11$Index_2022.f))
barplot(table(clust12$Index_2022.f))
barplot(table(clust13$Index_2022.f))
barplot(table(clust14$Index_2022.f))
```



### Index 2023
```{r}

clust11$Index_2023.f=cut(clust11$Index_2023, include.lowest = FALSE, right = TRUE,
  breaks = c(0,0.05,0.1,0.2))
clust12$Index_2023.f=cut(clust12$Index_2023, include.lowest = FALSE, right = TRUE,
  breaks = c(0,0.05,0.1,0.2))
clust13$Index_2023.f=cut(clust13$Index_2023, include.lowest = FALSE, right = TRUE,
  breaks = c(0,0.05,0.1,0.2))
clust14$Index_2023.f=cut(clust14$Index_2023, include.lowest = FALSE, right = TRUE,
  breaks = c(0,0.05,0.1,0.2))

par(mfrow=c(2,2))
barplot(table(clust11$Index_2023.f))
barplot(table(clust12$Index_2023.f))
barplot(table(clust13$Index_2023.f))
barplot(table(clust14$Index_2023.f))
```


### temps adhesion

```{r}
par(mfrow=c(2,2))
hist(clust11$Tps_adh_E_au_L_2022, breaks=15, xlab='Mean subscription time of the companies to the link in year', main='Histogramme')
hist(clust12$Tps_adh_E_au_L_2022, breaks=15, xlab='Mean subscription time of the companies to the link in year', main='Histogramme')
hist(clust13$Tps_adh_E_au_L_2022, breaks=15, xlab='Mean subscription time of the companies to the link in year', main='Histogramme')
hist(clust14$Tps_adh_E_au_L_2022, breaks=15, xlab='Mean subscription time of the companies to the link in year', main='Histogramme')
```


```{r}
clust11$Tps_adh_E_au_L_2022.f=cut(clust11$Tps_adh_E_au_L_2022, include.lowest = FALSE, right = TRUE,
  breaks = c(0,30,50,123))
clust12$Tps_adh_E_au_L_2022.f=cut(clust12$Tps_adh_E_au_L_2022, include.lowest = FALSE, right = TRUE,
  breaks = c(0,30,50,123))
clust13$Tps_adh_E_au_L_2022.f=cut(clust13$Tps_adh_E_au_L_2022, include.lowest = FALSE, right = TRUE,
  breaks = c(0,30,50,123))
clust14$Tps_adh_E_au_L_2022.f=cut(clust14$Tps_adh_E_au_L_2022, include.lowest = FALSE, right = TRUE,
  breaks = c(0,30,50,123))
``` 


```{r}
ggplot(clust11, aes(x="", y=Tps_adh_E_au_L_2022.f, fill=Tps_adh_E_au_L_2022.f)) +
  geom_bar(stat="identity", width=1) +
  coord_polar("y", start=0)+
    theme_void()
ggplot(clust12, aes(x="", y=Tps_adh_E_au_L_2022.f, fill=Tps_adh_E_au_L_2022.f)) +
  geom_bar(stat="identity", width=1) +
  coord_polar("y", start=0)+
    theme_void()
ggplot(clust13, aes(x="", y=Tps_adh_E_au_L_2022.f, fill=Tps_adh_E_au_L_2022.f)) +
  geom_bar(stat="identity", width=1) +
  coord_polar("y", start=0)+
    theme_void()
ggplot(clust14, aes(x="", y=Tps_adh_E_au_L_2022.f, fill=Tps_adh_E_au_L_2022.f)) +
  geom_bar(stat="identity", width=1) +
  coord_polar("y", start=0)+
    theme_void()
```

## Quantitative variables





















































#####################################################################################################################################

