---
title: "Modeles"
author: "Manon Santrisse"
date: '2022-11-22'
output: html_document
---


```{r library, include=FALSE}
library(dplyr)
library(ggplot2)
library(corrplot)
library(readxl)
library(FactoMineR)
library(factoextra)
library(cowplot)
library("NbClust")
library(missForest)
library(writexl)
library("scales")
library(readr)
library(lubridate)
library(data.table)
```
 
# Récupération des jeux de données

```{r recup eff, echo=TRUE}
load('../Donnees/Donnees_annnee/Dataset_2022.Rdata')
head(dataset_2022)
```

```{r}
for (i in 1:nrow(dataset_2022)){
  if(dataset_2022$VAR_Cot2221[i]=='Inf'){
    dataset_2022$VAR_Cot2221[i]=0.0
  }
}
```

# ACP

```{r}
library(FactoMineR)
ind_num=c(2:4,8,11:27,29:31,34:50)
dataset_2022_num=dataset_2022[,ind_num]
res.acp <- PCA(dataset_2022_num, scale.unit = TRUE, graph=FALSE)
options(repr.plot.width = 12, repr.plot.height = 10)
par(mfrow = c(1, 3))
barplot(res.acp$eig[1:10, 2], ylab = "Percentage", main = "Proportion de l'inertie par composante")
boxplot(res.acp$ind$coord, main = "Coordonnées des individus par composantes")
plot(cumsum(res.acp$eig[1:10,2 ]),type="b", main = "Somme cumulée de l'inertie expliquée")
abline(h=60, col = "lightsalmon3", lty=2)
legend(7, 40, legend=c("75%", "85%"),
       col=c("cyan4", "lightsalmon3"), lty=1:2, cex=1)

cumsum(res.acp$eig[1:10, 2])
```

On garde 3 composantes pour avoir au moins 60% d'inertie cumulée.

```{r}
options(repr.plot.width = 15, repr.plot.height = 15)
par(mfrow = c(3, 1))
for (i in 1:3){
    plot(res.acp$svd$V[, i], type = "o", main = paste("Comp. ", i), xlab = "Time", ylab = "",
         ylim = c(-0.6, 0.6), col = "blue")
    abline(h = 0, lty = "dotted")
}
```

```{r fig.height=10}
library(factoextra);library(cowplot)
f1=fviz_contrib(res.acp, choice="var", axes=1, color="black", fill="lightgray")
f2=fviz_contrib(res.acp, choice="var", axes=2, color="black", fill="lightgray")
f3=fviz_contrib(res.acp, choice="var", axes=3, color="black", fill="lightgray")
plot_grid(f1,f2,f3)
```


```{r}
options(repr.plot.width =8 , repr.plot.height = 6)
acp <- PCA(dataset_2022[,ind_num], scale.unit = TRUE, graph = F)
plot(acp, axes = c(1, 2), choix = "var")


```

```{r}
options(repr.plot.width = 10, repr.plot.height = 10)
plot(res.acp)
```

```{r}
options(repr.plot.width =8 , repr.plot.height = 6)

fviz_pca_ind(res.acp, col.ind = dataset_2022$VIP,repel = TRUE ,title="graphe des individus avec distinction vip/no vip")
fviz_pca_ind(res.acp, col.ind = dataset_2022$Respo_percent,repel = TRUE ,title="graphe des individus avec distinction Respo/Non Respo")
fviz_pca_ind(res.acp, col.ind = dataset_2022$Regroup1,repel = TRUE ,title="graphe des individus avec distinction Regroup1")
#fviz_pca_ind(res.acp, col.ind = dataset_2022$Regroup4,repel = TRUE ,title="graphe des individus avec distinction Regroup4")
#fviz_pca_ind(res.acp, col.ind = dataset_2022$Produit1,repel = TRUE ,title="graphe des individus avec distinction Regroup1")
```


# Clustering
```{r}

library(cluster)
library(mdendro)
d <- dist(dataset_2022, method = "euclidean")
arbre <- hclust(d, method = "ward.D2")
inertie <- sort(arbre$height, decreasing = TRUE)
par(mfrow=c(1,2))
options(repr.plot.width =12 , repr.plot.height = 6)
plot(inertie[1:12], type = "s", xlab = "Nombre de classes", ylab = "Inertie")
plot(arbre, labels = FALSE, main = "Dendrogramme")

```
Saut à 4 ou 6.

```{r}
C = res.acp$var$coord[,1:3]
C = res.acp$ind$coord[,1:3]
dataset_2022_ACP = C
```
# Clustering sur toutes les données

## CAH avec 4 clusters
```{r}
options(repr.plot.width = 4, repr.plot.height = 4)
arbre_clust = cutree(arbre,k=4)
plot(dataset_2022_ACP, pch=20, asp=1, col=arbre_clust)
legend("topright",legend=c(1:4), col=1:4,lty=1)
```

```{r}
options(repr.plot.width = 20, repr.plot.height = 20)
Sdataset_2022_num=scale(dataset_2022_num)
par(mfrow=c(2,2))
for (i in 1:4){
    indice<-which(arbre_clust==i)
    boxplot(Sdataset_2022_num[indice,] ,main=i )
}
 
```

## CAH sur 6 clusters
```{r}
options(repr.plot.width = 4, repr.plot.height = 4)
arbre_clust = cutree(arbre,k=6)
plot(dataset_2022_ACP, pch=20, asp=1, col=arbre_clust)
legend("topright",legend=c(1:6), col=1:6,lty=1)
```

```{r}
options(repr.plot.width = 15, repr.plot.height = 15)
for (i in 1:6){
    indice<-which(arbre_clust==i)
    boxplot(Sdataset_2022_num[indice,] ,main=i )
}
 
```

Problème il y un lien tout seul.Les variantions se ressemblent entre clusrers. 4 clusters sont donc possiblement suffisant.
```{r}
#options(repr.plot.width = 12, repr.plot.height = 8)
#centroid_CAH<-matrix(0, ncol=168, nrow=6)
##for (i in 1:6){
#    indice<-which(arbre_clust==i)
#    centroid_CAH[i,]=colMeans(dataset_2022_num[indice,])
#}
#
#matplot(t(centroid_CAH),type="l",lwd=2, main="Chargement des #centroïds des 6 clusters")
#     
```
# Kmeans

student[!is.na(student$science),]

```{r}
options(repr.plot.width = 10, repr.plot.height = 8)
resKM <- kmeans(dataset_2022[complete.cases(dataset_2022),], centers=6,nstart=20)
fviz_cluster(resKM, dataset_2022, repel=TRUE) #l'argument repel évite le chevauchement des textes
```

```{r}
options(repr.plot.width = 12, repr.plot.height = 8)
par(mfrow=c(3,2))
for (i in 1:6){
    indice<-which(resKM$cluster==i)
    boxplot(x[indice,], main=i)
}
         
```

```{r}
table(arbre_clust, resKM$cluster)
```

# Clustering sur données ACP

```{r}
options(repr.plot.width = 8, repr.plot.height = 6)
d <- dist(dataset_2022_ACP, method = "euclidean")
arbreACP <- hclust(d, method = "ward.D2")
inertieACP <- sort(arbreACP$height, decreasing = TRUE)
par(mfrow=c(1,2))
options(repr.plot.width =12 , repr.plot.height = 6)
plot(inertieACP[1:12], type = "s", xlab = "Nombre de classes", ylab = "Inertie")
plot(arbreACP, labels = FALSE, main = "Dendrogramme")

```
Saut à 6 et à 3.

## CAH à 6 clusters

```{r}
options(repr.plot.width = 8, repr.plot.height = 6)
arbre_clustACP = cutree(arbreACP,k=6)
plot(dataset_2022_ACP, pch=20, asp=1, col=arbre_clustACP)
legend("topright",legend=c(1:6), col=1:6,lty=1)
```

```{r}
par(mfrow=c(3,2))
options(repr.plot.width = 20, repr.plot.height = 20)

for (i in 1:6){
    indice<-which(arbre_clustACP==i)
    boxplot(dataset_2022_ACP[indice,], main=i)
}
       
```
## CAH à 3 clusters

```{r}
options(repr.plot.width = 8, repr.plot.height = 6)
arbre_clustACP = cutree(arbreACP,k=3)
plot(dataset_2022_ACP, pch=20, asp=1, col=arbre_clustACP)
legend("topright",legend=c(1:3), col=1:3,lty=1)
```

```{r}
options(repr.plot.width = 20, repr.plot.height = 20)
par(mfrow=c(3,1))
for (i in 1:3){
    indice<-which(arbre_clustACP==i)
    boxplot(dataset_2022_ACP[indice,], main=i)
}
       
```

## Kmeans à 6 cluster
```{r}
options(repr.plot.width = 8, repr.plot.height = 6)
resKMACP <- kmeans(dataset_2022_ACP, centers=6,nstart=20)
fviz_cluster(resKMACP, dataset_2022_ACP,axes = c(1,2), repel=TRUE) #l'argument repel évite le chevauchement des textes


```

```{r}
options(repr.plot.width = 12, repr.plot.height = 8)
par(mfrow=c(3,2))
for (i in 1:6){
    indice<-which(resKMACP$cluster==i)
    boxplot(Sdataset_2022_num[indice,], main=i)
}

```


## Kmeans à 3 cluster
```{r}
options(repr.plot.width = 8, repr.plot.height = 6)
resKMACP <- kmeans(dataset_2022_ACP, centers=3,nstart=20)
fviz_cluster(resKMACP, dataset_2022_ACP,axes = c(1,2), repel=TRUE) #l'argument repel évite le chevauchement des textes


```

```{r}
options(repr.plot.width = 12, repr.plot.height = 8)
par(mfrow=c(3,1))
for (i in 1:3){
    indice<-which(resKMACP$cluster==i)
    boxplot(Sdataset_2022_num[indice,], main=i)
}

```
## Choix modele pour Gaussian Mixture
```{r}
library(mclust)
BIC <- mclustBIC(dataset_2022_ACP)
plot(BIC)
summary(BIC)
```
### Pour 6 clusters
```{r}
mod<-Mclust(dataset_2022_ACP,G=6,modelName = "VVV")
plot(mod, what = "classification")
```

```{r}
options(repr.plot.width = 16, repr.plot.height = 12)
par(mfrow=c(3,2))
for (i in 1:6){
    indice<-which(mod$classification==i)
    boxplot(Sdataset_2022_num[indice,], main=i)
}

```
## Pour 3 clusters


```{r}
mod<-Mclust(dataset_2022_ACP,G=3,modelName = "VVV")
plot(mod, what = "classification")
```


```{r}
options(repr.plot.width = 16, repr.plot.height = 12)
par(mfrow=c(3,1))
for (i in 1:3){
    indice<-which(mod$classification==i)
    boxplot(Sdataset_2022_num[indice,], main=i)
}

```

# Table de confusion 

```{r}
table(arbre_clustACP, resKMACP$cluster)
table(resKMACP$cluster, mod$classification)
table(arbre_clustACP, mod$classification)
```

