---
title: "Effectifs_freeze"
author: "Manon Santrisse"
date: "13/10/2022"
output:
  pdf_document: default
  html_document: default
---


```{r}
library(dplyr)
library(ggplot2)
library(corrplot)
library(readxl)
library(FactoMineR)
library(factoextra)
library(cowplot)
library("NbClust")
library(missForest)
library(writexl)
```

# Récupération du jeu Effectifs.xlsx
```{r}
data=read_excel('../Donnees/Effectifs_freeze.xlsx')
data
```
# Netoyage
## Simplifications des valeurs

```{r}
data$`Num Ctr Coll Anonyme` <- sapply(strsplit(data$`Num Ctr Coll Anonyme`,"-"),function(x){return (x[1])})
data$`Lib Entreprise Anonyme`<- sapply(strsplit(data$`Lib Entreprise Anonyme`,"-"),function(x){return (x[1])})
data$`Produit Anonyme`<- sapply(strsplit(data$`Produit Anonyme`,"-"),function(x){return (x[1])})
data$`Num Personne Anonyme`<- sapply(strsplit(data$`Num Personne Anonyme`,"-"),function(x){return (x[1])})
data$`Num Ctr Indiv Anonyme`<- sapply(strsplit(data$`Num Ctr Indiv Anonyme`,"-"),function(x){return (x[1])})
data$`Lien entreprise Anonyme`<- sapply(strsplit(data$`Lien entreprise Anonyme`,"-"),function(x){return (x[1])})
data
```


## Factorisaion de certaines variables

```{r}
data$`Num Ctr Coll Anonyme`<-as.integer(data$`Num Ctr Coll Anonyme`)
data$`Lib Entreprise Anonyme`<-as.integer(data$`Lib Entreprise Anonyme`)
data$`Code Grp Assures`<-factor(data$`Code Grp Assures`)
data$`Condition Vente`<-factor(data$`Condition Vente`)
data$`Produit Anonyme`<-factor(data$`Produit Anonyme`)
data$`Code Ape`<-factor(data$`Code Ape`)
data$Departement<-factor(data$Departement)
data$REGROUP_PROD_1<-factor(data$REGROUP_PROD_1)
data$REGROUP_PROD_2<-factor(data$REGROUP_PROD_2)
data$REGROUP_PROD_3<-factor(data$REGROUP_PROD_3)
data$`REGROUP_PROD_4 Anonyme`<-factor(data$`REGROUP_PROD_4 Anonyme`)
data$REGROUP_PROD_5<-factor(data$REGROUP_PROD_5)
data$`Num Ctr Indiv Anonyme`<- factor(data$`Num Ctr Indiv Anonyme`)
data$`Type Assure`<-factor(data$`Type Assure`)
data$Sexe<-factor(data$Sexe)
data$`R/NR`<-factor(data$`R/NR`)
data$`Lien entreprise Anonyme`<-factor(data$`Lien entreprise Anonyme`)
data$`Numéro contrat coll Grands Comptes`<-factor(data$`Numéro contrat coll Grands Comptes`)	
data$`Renégo 2020`<-as.logical(data$`Renégo 2020`)
data$`Renégo 2021`<-as.logical(data$`Renégo 2021`)
data$`Renégo 2022`<-as.logical(data$`Renégo 2022`)


data

```


```{r}
#levels(data$`REGROUP_PROD_1`)
#levels(data$`REGROUP_PROD_2`)
#levels(data$`REGROUP_PROD_3`)
#levels(data$`REGROUP_PROD_4 Anonyme`)
#levels(data$`REGROUP_PROD_5`)
```
Il y a une seule catégorie pour regroup_prod 2 et 3 donc on ne va pas les étudier.

```{r}
data=data[,-c(11,12)]
head(data)
```
  
## Gestion du format date
```{r}
data=transform(data,`Date Effet Adhesion Contrat Coll` =as.character(`Date Effet Adhesion Contrat Coll`),`Date Effet Radiation Contrat Coll` =as.character(`Date Effet Radiation Contrat Coll`),`Date Effet Adhesion Num Personne`=as.character(`Date Effet Adhesion Num Personne`), `Date Effet Radiation Num Personne`=as.character(`Date Effet Radiation Num Personne`), `Date Naissance`=as.character(`Date Naissance`))

head(data)
```

```{r}
data$Date.Effet.Adhesion.Contrat.Coll<-as.Date(data$Date.Effet.Adhesion.Contrat.Coll, format = "%Y%m%d")
data$Date.Effet.Radiation.Contrat.Coll <-as.Date(data$Date.Effet.Radiation.Contrat.Coll, format = "%Y%m%d")
data$Date.Effet.Adhesion.Num.Personne <- as.Date(data$Date.Effet.Adhesion.Num.Personne,  format = "%Y-%m-%d")
data$Date.Effet.Radiation.Num.Personne <-as.Date(data$Date.Effet.Radiation.Num.Personne, format = "%Y%m%d")
data$Date.Naissance <- as.Date(data$Date.Naissance,  format = "%Y-%m-%d")
head(data)
```


## Racourcis noms variables
```{r}
Num_E=data$Num.Ctr.Coll.Anonyme
Nom_E=data$Lib.Entreprise.Anonyme
Gp_assures=data$Code.Grp.Assures
cond_vente=data$Condition.Vente
Prod=data$Produit.Anonyme
Date_adh_coll=data$Date.Effet.Adhesion.Contrat.Coll
Date_rad_coll=data$Date.Effet.Radiation.Contrat.Coll
Secteur=data$Code.Ape
REGROUP_PROD_4=data$REGROUP_PROD_4.Anonyme
Num_P=data$Num.Personne.Anonyme
Num_Fam=data$Num.Ctr.Indiv.Anonyme
Date_adh_pers=data$Date.Effet.Adhesion.Num.Personne
Date_rad_pers=data$Date.Effet.Radiation.Num.Personne
Type=data$Type.Assure
Date_Naissance=data$Date.Naissance
Lien=data$Lien.entreprise.Anonyme
Index2018=data$Indexation.2018
Index2019=data$Indexation.2019
Index2020=data$Indexation.2020
Index2021=data$Indexation.2021
Index2022=data$Indexation.2022
Index2023=data$Indexation.2023
Renego2020=data$Renégo.2020
Renego2021=data$Renégo.2021
Renego2022=data$Renégo.2022

```


# Summary
Summary pour voir la tendance de répartition des variables.
```{r}
summary(data)
```


# Attribuation des valeurs pour chaque variable

- Gp assurés : mettre majorité
- Condition Vente : mettre majorité. Attention ! Lien entre Gp Assurés et Condition de vente ? des catégories proches, ne pas perdre le sens
- Produit : Il y a plus de 2000 produits donc on ne peut pas faire une variable par produit. Une entreprise semble avoir au maximum 3 produits et chaque produit mène à une indexation différente donc il serait intéressant de garder les 3 produits les plus représenté par ordre et leur indexation
- Date d'adhésion : pas d'intérêt / mettre année la plus vieille
- Code APE :
- Département : mettre majorité
- Regroup 1 : mettre majorité
- Regroup 4 : semble 1 entreprise = 1 regroup 4
- Regroup 5 : Créer 4 catégories (Base, Option, Asso, Surcomp) et mettre la majorité
- Num pers/ num Ind: calculer nombre de personnes et de famille. Attention ! Enlever les personnes radiées
- Date adhésion pers : pas d'intérêt
- Date radiation : voir précédement
- Type assuré : 3 catégories = variables avec leurs effectifs
- Sexe : 2 catégories = variables avec leurs effectifs
- Date de naissance : pas d'intérêt / sinon tranche d'âge
- R/RN : 2 catégories = variables avec leurs effectifs
- Num contrat grandes entreprises: faire 1 variable oui/non
- Indexation 2018/2019/2020 : faire par produit ou si 1 produit faire une moyenne ou plusieurs catégorie avec des intervalles
- Renégo 2020/2021/2022 : variable oui/non


## Récupération du nombre exacte d'entreprises
```{r}
print(max(Num_E))

```


## Création d'un dataframe pour récupérer ces nouvelles informations

```{r}
tab <- data.frame(Entreprise = integer(),
                 Lien_E = integer(),
                 Gp_ass = character(),
                 Cd_vente = character(),
                 Produit1= integer(),
                 Porduit2= integer(),
                 Produit3= integer(),
                 Code_APE= character(),
                 Département= character(),
                 Regroup1= character(),
                 Regroup4=character(),
                 Regroup5=character(),
                 Nb_adhérent = integer(),
                 Nb_fam =integer(),
                 Type_assures = character(),
                 Sexe = character(),
                 R_RN =character(),
                 VIP = logical(),
                 Ind2018 = double(),
                 Ind2019 = double(),
                 Ind2020 = double(),
                 Renégo2020 = logical(),
                 Renégo2021 = logical(),
                 Renégo2022= logical())

```                 
                 
                 
## Subdataset par num entreprise
Création d'une liste qui pour chaque indice regroupe les lignes correspondant à la i eme entreprise.

```{r}
sub_entreprises <- lapply(1:3843, function(x) subset(data,Num_E==x)) 

```






























