---
title: "Effectif_freeze_Regroup"
author: "Manon Santrisse"
date: '2022-10-18'
output: pdf_document
---


```{r library, include=FALSE}
library(dplyr)
library(ggplot2)
library(corrplot)
library(readxl)
library(FactoMineR)
library(factoextra)
library(cowplot)
library("NbClust")
library(missForest)
library(writexl)
library("scales")
library(readr)
library(lubridate)
library(data.table)
```


# Récupération du jeu Effectifs_freeze.Rdata
```{r recup, echo=TRUE}
load('../Donnees/Effectifs/Effectifs_freeze.Rdata')
head(effectif_freeze)
```



# Définition du format pour chaque variable

- Gp assurés : mettre majorité
- Produit : Il y a plus de 2000 produits donc on ne peut pas faire une variable par produit. Une entreprise semble avoir au maximum 3 produits et chaque produit mène à une indexation différente donc il serait intéressant de garder les 3 produits les plus représenté par ordre et leur indexation
- Date d'adhésion : pas d'intérêt / mettre année la plus vieille
- Code APE : mettre majorité
- Département : mettre majorité
- Regroup 1 : mettre majorité
- Regroup 4 : semble 1 entreprise = 1 regroup 4
- Regroup 5 : Créer 4 catégories (Base, Option, Asso, Surcomp) et mettre la majorité
- Num pers/ num Ind: calculer nombre de personnes et de famille. Attention ! Enlever les personnes radiées
- Date adhésion pers : pas d'intérêt
- Date radiation : voir précédement
- Type assuré : 3 catégories = variables avec leurs effectifs
- Sexe : 2 catégories = variables avec leurs effectifs
- Date de naissance : pas d'intérêt / sinon tranche d'âge
- R/RN : 2 catégories = variables avec leurs effectifs
- Num contrat grandes entreprises: faire 1 variable oui/non
- Indexation 2018/2019/2020 : faire pour les 3 produits
- Renégo 2020/2021/2022 : variable oui/non


# Fonctions pour attribuer une ligne par entreprise

## Dataframes de test
```{r datatest, echo=FALSE}
L1=subset(effectif_freeze,Lien.entreprise.Anonyme==1)
L1=droplevels(L1)
L2=subset(effectif_freeze,Lien.entreprise.Anonyme==2)
L2=droplevels(L2)
L9=subset(effectif_freeze,Lien.entreprise.Anonyme==9) #plusieurs entreprises dans le lien 9
L9=droplevels(L9)
L1002=subset(effectif_freeze,Lien.entreprise.Anonyme==1002) #plusieurs produits dans le lien 1002
L1002=droplevels(L1002)
```

### Garder une ligne par personne (Num.personne.anonyme)


```{r}
one_line_by_pers<-function(data){
  niv=levels(data$Num.Personne.Anonyme)
  list=c()
  for (i in niv){
    k=0
    for (j in 1:nrow(data)){
      if(as.character(data$Num.Personne.Anonyme[j])==i & k!=0){
        list=c(list,j)
      }else if (as.character(data$Num.Personne.Anonyme[j])==i & k==0){
        k=k+1
      }
    }
  }
  if (length(list) !=0){
    data=data[-list,]
  }
return (data)
}


```

```{r}
L1002b=one_line_by_pers(L1002)
L2b=one_line_by_pers(L2)
L10=subset(effectif_freeze,Lien.entreprise.Anonyme==10)
L10=droplevels(L10)
L10b=one_line_by_pers(L10)
```


## Garder le max représenté
Pour les variables :

- Code APE (6)
- Département (7)
- Regroup1 (8)
- Regroup4 (9)


```{r max}
max_repr <- function(data,ind){
  if (length(table(data[,ind]))!=0){
    frequences=as.data.frame(table(data[,ind]))
    ind_level_max=which(table(data[,ind])==max(table(data[,ind])))
    level_max=frequences[ind_level_max,1]
    return (as.character(level_max[1]))
  }else{
    return (NA)
  }
}
```

Test unitaire de max_repr

```{r test_unit_max_repr}
max_repr(L1,6)
max_repr(L1,7)
max_repr(L1,8)
max_repr(L1,9)
```

### Garder les 3 produits les plus présents

-Produits
```{r max3}
max3_repr <- function(data) {
  frequences=as.data.frame(table(data[,3]))
  ordre=tail(sort(frequences[,2]),3)
  n=length(ordre)
  ind_first=which(frequences[,2]==ordre[n])
  first=as.integer(as.character(frequences[ind_first,1]))
  if(length(ordre)>1){
    ind_second=which(frequences[,2]==ordre[n-1])
    second=as.integer(as.character(frequences[ind_second,1]))
  }else{
    second=NA
  }
  if(length(ordre)>2){
    ind_third=which(frequences[,2]==ordre[n-2])
    third=as.integer(as.character(frequences[ind_third,1]))
  }else{
    third=NA
  }
  return (c(first,second,third))
}
```



```{r test_unit_max3_rep}
max3_repr(L1)
max3_repr(L1002)
max3_repr(L9)
```
## Indexations correspondantes aux 3 produits

```{r index_prod}
index_prod<-function(data,prod){
  if(!is.na(prod)){
    sub_prod=subset(data,Produit.Anonyme=prod)
    indexation2018_2023=sub_prod[1,21:26]
    
  }else{
    indexation2018_2023=rep(NA,6)
  }
  return(indexation2018_2023)
}
```

```{r test_unit_index_prod}
index_prod(L1,1)
index_prod(L1,NA)
index_prod(L1002,2828)
index_prod(L1002,53)
```

## Catégories et effectifs
Pour les varaibles suivantes :
- Type assuré
- Sexe
- R/RN
- Regroup5
- Code groupe assuré
```{r}
code=aggregate(L1002b$Code.Grp.Assures,list(L1002b$Code.Grp.Assures),length)
code
```
```{r}
codep=pourcentage(nrow(L1002b),code)
codep
```


```{r}
#transpose(aggregate(L2$Type.Assure,list(L2$Type.Assure),length))
type=aggregate(L2$Type.Assure,list(L2$Type.Assure),length)
sexe=aggregate(L2$Sexe,list(L2$Sexe),length)
r.rn=aggregate(L2$R.NR,list(L2$R.NR),length)
#r.rn=aggregate(L9$R.NR,list(L9$R.NR),length)
type
sexe
r.rn
```

Mise en pourcentage
```{r}
pourcentage<-function(nb_pers,eff){
  eff[,2]=round(eff[,2]/nb_pers*100, digit=2)
  return(eff)
}
```

```{r test_unit_pourcentage}
pourcentage(nrow(L2),type)
pourcentage(nrow(L2),sexe)
pourcentage(nrow(L2),r.rn)
```

PARTIR PLUS UTILISEE
## Date d'adhésion lien
Pour la variable :
annee moyen d'adhésion de l'entreprise au lien avec la ponderation en du nombre d'effectifs dans l'entreprise.
```{r annee_adh_L}
annee_adh_L<-function(data){
  n=length(levels(data[,1]))
  tab <- data.frame(Annee_Entreprise = integer(n),
                 Effectif_Entreprise = integer(n))
  for (i in 1:n){
    sub_entreprise<-subset(data,Num.Ctr.Coll.Anonyme==as.integer(levels(data[,1])[i]))
    tab$Annee_Entreprise[i]=year(sub_entreprise[,4])[1]
    tab$Effectif_Entreprise[i]=nrow(sub_entreprise)
    
  }
  annee=sum(tab$Annee_Entreprise*tab$Effectif_Entreprise)/nrow(data)
  return(as.integer(annee))
}
```

Test unitaire
```{r}
annee_adh_L(L1)
annee_adh_L(L9)
annee_adh_L(L1002)
annee_adh_L(L2)
```
 
 
 
 
 
## Temps d'adhésion lien
Calculer le temps moyen d'adhésion d'un lien en calculant le temps moyen d'adhésion des entreprises dans un lien en le pondérant par effectifs de l'entreprise
```{r temps_adhe_L}
temps_adh_E_au_L<-function(data,annee){
  n=length(levels(data[,1]))
  tab <- data.frame(Tmps_Entreprise = integer(n),
                 Effectif_Entreprise = integer(n))
  

  if (annee !=2022){
    for (i in 1:n){
        temps=0
        sub_entreprise<-subset(data,Num.Ctr.Coll.Anonyme==as.integer(levels(data[,1])[i]))
        temps=as.numeric(as.Date(paste(annee,"-12-31",sep=""))-sub_entreprise[1,4])
        tab$Tmps_Entreprise[i]=as.integer(temps)
        tab$Effectif_Entreprise[i]=nrow(sub_entreprise)
        
      }
    
    adh=sum(tab$Tmps_Entreprise*tab$Effectif_Entreprise)/nrow(data)
  }else{
        for (i in 1:n){
            temps=0
      sub_entreprise<-subset(data,Num.Ctr.Coll.Anonyme==as.integer(levels(data[,1])[i]))
        temps=as.numeric(Sys.Date()-sub_entreprise[1,4])
        tab$Tmps_Entreprise[i]=as.integer(temps)
        tab$Effectif_Entreprise[i]=nrow(sub_entreprise)
      }
    
    adh=sum(tab$Tmps_Entreprise*tab$Effectif_Entreprise)/nrow(data)
  }
  
  if (adh<0){
    adh=0
  }

  return(round(as.integer(adh)/365,digit=1))
}

```

```{r test_unit_tps_adh_E}
print(temps_adh_E_au_L(sub_lien_2018,2018))
#print(temps_adh_L(L9))
```

## Effectif personnes et familles
Pour les variables :
- Num pers
- Num ind

Avec retrait des personnes et familles radiées.
```{r fonct eff_pers_fam}
effectif_pers_fam<-function(data){
  n=5
  tab <- data.frame(Annnee = c(2018,2019,2020,2021,2022),Nb_pers = integer(n), Nb_fam =integer(n))

  an=c(2018,2019,2020,2021,2022)
  j=1
  for(i in an){ 
    data_sub=subset(data, year(data[,13])<=i & year(data[,14])>=i)
    data_sub=droplevels(data_sub)
    tab$Nb_pers[j]=length(levels(data_sub[,11]))
    tab$Nb_fam[j]=length(levels(data_sub[,12]))
    j=j+1
  }

  return (tab)
}
```

Test unitaire
```{r test_unit_pers_fam}
effectif_pers_fam(L1)
effectif_pers_fam(L9)
effectif_pers_fam(L1002)
#nb pers, nb_fam
```



## Temps d'adhésion moyenne des personnes
Temps moyen d'adhésion des personnes à un lien en le pondérant par l'effectif dans chaque annee.
```{r tps adh P}
temps_adh_P_au_L<-function(data,annee){

  
  #calcul du nombre d'entrepise dans le lien
  n=length(levels(data[,1]))
  tab <- data.frame(Tmps_Entreprise = integer(n),
                 Effectif_Entreprise = integer(n))
  
  if(annee!=2022){
    
    for (i in 1:n){
      adh=0
      sub_entreprise<-subset(data,Num.Ctr.Coll.Anonyme==as.integer(levels(data[,1])[i]))
      for (j in 1:nrow(sub_entreprise)){
      #calcul temps adhesion de toutes les personnes dans  une entreprise
          adh=adh+as.numeric(as.Date(paste(annee,"-12-31",sep=""))-sub_entreprise[j,4])
        }
      
      tab$Tmps_Entreprise[i]=adh
      tab$Effectif_Entreprise[i]=nrow(sub_entreprise)
    }
    }else{
      for (i in 1:n){
          adh=0
        sub_entreprise<-subset(data,Num.Ctr.Coll.Anonyme==as.integer(levels(data[,1])[i]))
        for (j in 1:nrow(sub_entreprise)){
      #calcul temps adhesion de toutes les personnes dans  une entreprise
          adh=adh+as.numeric(Sys.Date()-sub_entreprise[j,4])
        }
      tab$Tmps_Entreprise[i]=adh
      tab$Effectif_Entreprise[i]=nrow(sub_entreprise)
    }
    }
  #total
  adh_moyenne=sum(tab$Tmps_Entreprise/tab$Effectif_Entreprise)/n
  if (adh_moyenne<0){
    adh_moyenne=0
  }
  return (round((adh_moyenne)/365,digit=1))
}
```


```{r test_unit_adh_moy}
temps_adh_P_au_L(sub_lien_2018,2018)
#temps_moy_adh_P(L1002)
```


## 0/1 pour Grands comptes

```{r boolean_gd_compte} 
# true or false
gd_compte<-function(data){
  return (data[1,20])
}
```


Test unitaire
```{r}
gd_compte(L2)
gd_compte(L1)
```

# Récupération du nombre d'entreprises et de liens
```{r}
paste("Il y a ", length(levels(effectif_freeze$Num.Ctr.Coll.Anonyme)), "entreprises.")
paste("Il y a ",length(levels(effectif_freeze$Lien.entreprise.Anonyme))," liens")
nb_liens=length(levels(effectif_freeze$Lien.entreprise.Anonyme))

```

## Création d'un dataframe pour récupérer ces nouvelles informations

```{r}
tab <- data.frame(Lien_E = integer(nb_liens),
                 # commun aux années
                 Code_ape = character(nb_liens),
                 Departement= character(nb_liens),
                 Regroup1= character(nb_liens),
                 Regroup4=character(nb_liens),
                 Produit_max=integer(nb_liens),
                 #2018
                 Nb_pers_2018 = integer(nb_liens),
                 Nb_fam_2018 =integer(nb_liens),
                 Base_2018 = integer(nb_liens),
                 Option_2018_p = integer(nb_liens),
                 Actifs_2018_p =numeric(nb_liens),
                 Non_actifs_2018_p=numeric(nb_liens),
                 Portabilite_2018_p=numeric(nb_liens),
                 Asspri_2018_p = numeric(nb_liens),
                 Conjoint_2018_p = numeric(nb_liens),
                 Enfants_2018_p =numeric(nb_liens),
                 Femmes_2018_p= numeric(nb_liens),
                 Hommes_2018_p=numeric(nb_liens),
                 Respo_2018_p=numeric(nb_liens),
                 Non_respo_2018_p=numeric(nb_liens),
                 Index_2018 = numeric(nb_liens),
                 Tps_adh_E_au_L_2018= numeric(nb_liens),
                 Tps_adh_P_au_L_2018= numeric(nb_liens),
                 #2019
                 Nb_pers_2019 = integer(nb_liens),
                 Nb_fam_2019 =integer(nb_liens),
                 Base_2019 = integer(nb_liens),
                 Option_2019_p = integer(nb_liens),
                 Actifs_2019_p =numeric(nb_liens),
                 Non_actifs_2019_p=numeric(nb_liens),
                 Portabilite_2019_p=numeric(nb_liens),
                 Asspri_2019_p = numeric(nb_liens),
                 Conjoint_2019_p = numeric(nb_liens),
                 Enfants_2019_p =numeric(nb_liens),
                 Femmes_2019_p= numeric(nb_liens),
                 Hommes_2019_p=numeric(nb_liens),
                 Respo_2019_p=numeric(nb_liens),
                 Non_respo_2019_p=numeric(nb_liens),
                 Index_2019 = numeric(nb_liens),
                 Tps_adh_E_au_L_2019= numeric(nb_liens),
                 Tps_adh_P_au_L_2019= numeric(nb_liens),
                 #2020
                 Nb_pers_2020 = integer(nb_liens),
                 Nb_fam_2020 =integer(nb_liens),
                 Base_2020 = integer(nb_liens),
                 Option_2020_p = integer(nb_liens),
                 Actifs_2020_p =numeric(nb_liens),
                 Non_actifs_2020_p=numeric(nb_liens),
                 Portabilite_2020_p=numeric(nb_liens),
                 Asspri_2020_p = numeric(nb_liens),
                 Conjoint_2020_p = numeric(nb_liens),
                 Enfants_2020_p =numeric(nb_liens),
                 Femmes_2020_p= numeric(nb_liens),
                 Hommes_2020_p=numeric(nb_liens),
                 Respo_2020_p=numeric(nb_liens),
                 Non_respo_2020_p=numeric(nb_liens),
                 Index_2020 = numeric(nb_liens),
                 Tps_adh_E_au_L_2020= numeric(nb_liens),
                 Tps_adh_P_au_L_2020= numeric(nb_liens),
                 Nego_2020=logical(nb_liens),
                 #2021
                 Nb_pers_2021 = integer(nb_liens),
                 Nb_fam_2021 =integer(nb_liens),
                 Base_2021 = integer(nb_liens),
                 Option_2021_p = integer(nb_liens),
                 Actifs_2021_p =numeric(nb_liens),
                 Non_actifs_2021_p=numeric(nb_liens),
                 Portabilite_2021_p=numeric(nb_liens),
                 Asspri_2021_p = numeric(nb_liens),
                 Conjoint_2021_p = numeric(nb_liens),
                 Enfants_2021_p =numeric(nb_liens),
                 Femmes_2021_p= numeric(nb_liens),
                 Hommes_2021_p=numeric(nb_liens),
                 Respo_2021_p=numeric(nb_liens),
                 Non_respo_2021_p=numeric(nb_liens),
                 Index_2021 = numeric(nb_liens),
                 Tps_adh_E_au_L_2021= numeric(nb_liens),
                 Tps_adh_P_au_L_2021= numeric(nb_liens),
                 Nego_2021=logical(nb_liens),
                 #2022
                 Nb_pers_2022 = integer(nb_liens),
                 Nb_fam_2022 =integer(nb_liens),
                 Base_2022 = integer(nb_liens),
                 Option_2022_p = integer(nb_liens),
                 Actifs_2022_p =numeric(nb_liens),
                 Non_actifs_2022_p=numeric(nb_liens),
                 Portabilite_2022_p=numeric(nb_liens),
                 Asspri_2022_p = numeric(nb_liens),
                 Conjoint_2022_p = numeric(nb_liens),
                 Enfants_2022_p =numeric(nb_liens),
                 Femmes_2022_p= numeric(nb_liens),
                 Hommes_2022_p=numeric(nb_liens),
                 Respo_2022_p=numeric(nb_liens),
                 Non_respo_2022_p=numeric(nb_liens),
                 Index_2022 = numeric(nb_liens),
                 Index_2023 = numeric(nb_liens),
                 Tps_adh_E_au_L_2022= numeric(nb_liens),
                 Tps_adh_P_au_L_2022= numeric(nb_liens),
                 Nego_2022=logical(nb_liens),
                 VIP=logical(nb_liens))

```                 
      
            
                 
## Subdataset par lien entreprise



```{r}
remplissage_annee<- function(i,a,annee,prod,tab,data,ind_list){
  #i:numero de lien 
  #a : index rate
  # annee : annee d'etude
  #prod : prod max du lien
  # tab :tab a completer
  # data : dataset d l'annee
  # ind_list :list ind a completer dans tab
    #nb personne
    tab[i,ind_list[1]] = length(levels(data$Num.Personne.Anonyme))
    #nb famille
    tab[i,ind_list[2]] =length(levels(data$Num.Ctr.Indiv.Anonyme))
    
    #base et option (regroup5)
    regroup5=aggregate(data[,10],list(data[,10]),length)
    regroup5_p=pourcentage(tab[i,ind_list[1]],regroup5)
    ind_base=which(regroup5=="BASE")
    ind_option=which(regroup5=="OPTION")
    if(length(ind_base)){
      tab[i,ind_list[3]]=regroup5[ind_base,2]
    }else{
      tab[i,ind_list[3]]=0
    }
    if(length(ind_option)){
      tab[i,ind_list[4]]=regroup5_p[ind_option,2]
    }else{
      tab[i,ind_list[4]]=0
    }
    
    #Code groupe assures
    ####
    sub=subset(data,Type.Assure=='ASSPRI')
    ###
    if (nrow(sub) != 0){
    code_gp_as=aggregate(sub[,2],list(sub[,2]),length)
    code_gp_as_p=pourcentage(nrow(sub),code_gp_as)
    ind_actifs=which(code_gp_as=="ACTIFS")
    ind_non_actifs=which(code_gp_as=="NON_ACTIFS")
    ind_portabi=which(code_gp_as=="PORTABILITE")
    if(length(ind_actifs)){
      tab[i,ind_list[5]]=code_gp_as_p[ind_actifs,2]
    }else{
      tab[i,ind_list[5]]=0.0
    }
    if(length(ind_non_actifs)){
      tab[i,ind_list[6]]=code_gp_as_p[ind_non_actifs,2]
    }else{
      tab[i,ind_list[6]]=0.0
    }
    if(length(ind_portabi)){
      tab[i,ind_list[7]]=code_gp_as_p[ind_portabi,2]
    }else{
      tab[i,ind_list[7]]=0.0
    }
    }

    #assure conjoint enfant 
    type_ass=aggregate(data[,15],list(data[,15]),length)
    type_ass_p=pourcentage(tab[i,ind_list[1]],type_ass)
    ind_as=which(type_ass=="ASSPRI")
    ind_conj=which(type_ass=="CONJOI")
    ind_enf=which(type_ass=="ENFANT")
    if(length(ind_as)){
      tab[i,ind_list[8]]=type_ass_p[ind_as,2]
    }else{
      tab[i,ind_list[8]]=0.0
    }
    if(length(ind_conj)){
      tab[i,ind_list[9]]=type_ass_p[ind_conj,2]
    }else{
      tab[i,ind_list[9]]=0.0
    }
    if(length(ind_enf)){
      tab[i,ind_list[10]]=type_ass_p[ind_enf,2]
    }else{
      tab[i,ind_list[10]]=0.0
    }   

    #sexe
    sexe=aggregate(data[,16],list(data[,16]),length)
    sexe_percent=pourcentage(tab[i,ind_list[1]],sexe)
    ind_m=which(sexe=="M")
    ind_f=which(sexe=="F")
    if(length(ind_m)){
      tab[i,ind_list[12]]=sexe_percent[ind_m,2]
    }else{
      tab[i,ind_list[12]]=0.0
    }
    if(length(ind_f)){
      tab[i,ind_list[11]]=sexe_percent[ind_f,2]
    }else{
      tab[i,ind_list[11]]=0.0
    }
    
    #r.rn
    RNR=aggregate(data[,18],list(data[,18]),length)
    RNR_percent=pourcentage(tab[i,ind_list[1]],RNR)
    ind_r=which(RNR=="R")
    ind_rn=which(RNR=="NR")
    if(length(ind_r)){
      tab[i,ind_list[13]]=RNR_percent[ind_r,2]
    }else{
      tab[i,ind_list[13]]=0
    }
    if(length(ind_rn)){
      tab[i,ind_list[14]]=RNR_percent[ind_rn,2]
    }else{
      tab[i,ind_list[14]]=0.0
    }
    #index produit max
    
    sub_prod=subset(data,Produit.Anonyme=prod)
    tab[i,ind_list[15]] = sub_prod[i,a]
    
    tab[i,ind_list[16]]=temps_adh_E_au_L(data,annee)
    tab[i,ind_list[17]]=temps_adh_P_au_L(data,annee)
    

    return (tab[i,list])

}
```




```{r}
for (i in 1:nb_liens){

  #recup num de lien
  lien=levels(effectif_freeze$Lien.entreprise.Anonyme)[i]
  
  print(paste("i",i,"lien",lien))
  #recuperer les liens qui concernent uniquement le lien i
  sub_lien=subset(effectif_freeze,Lien.entreprise.Anonyme==lien)
  # suppression des levels vides
  sub_lien=droplevels(sub_lien)
  #Une ligne par num personne
  sub_lien=one_line_by_pers(sub_lien)
  
  
  #remplissage de tab pour les valeurs communes
  #Lien
  tab$Lien_E[i]=lien
  #code ape le plus présent
  tab$Code_ape[i]=max_repr(sub_lien,6)
  #departement le plus present
  tab$Departement[i]=max_repr(sub_lien,7)
  # regroup1 le plus present
  tab$Regroup1[i]=max_repr(sub_lien,8)
  #regroup4 le plus present
  tab$Regroup4[i]=max_repr(sub_lien,9)
  #prod max
  tab$Produit_max[i]=max_repr(sub_lien,3)[1]

  # création de dataframe par annee
  # je garde les personnes radiées dans l'année sauf si c'est au premier janvier
  sub_lien_2018=subset(sub_lien,year(Date.Effet.Adhesion.Num.Personne)<=2018 & year(Date.Effet.Radiation.Num.Personne)>=2018 & Date.Effet.Radiation.Num.Personne!="2018-01-01" )
  sub_lien_2018=droplevels(sub_lien_2018)
  sub_lien_2019=subset(sub_lien,year(Date.Effet.Adhesion.Num.Personne)<=2019 & year(Date.Effet.Radiation.Num.Personne)>=2019 & Date.Effet.Radiation.Num.Personne!="2019-01-01")
  sub_lien_2019=droplevels(sub_lien_2019)
  sub_lien_2020=subset(sub_lien,year(Date.Effet.Adhesion.Num.Personne)<=2020 & year(Date.Effet.Radiation.Num.Personne)>=2020 & Date.Effet.Radiation.Num.Personne!="2020-01-01")
  sub_lien_2020=droplevels(sub_lien_2020)
  sub_lien_2021=subset(sub_lien,year(Date.Effet.Adhesion.Num.Personne)<=2021 & year(Date.Effet.Radiation.Num.Personne)>=2021 & Date.Effet.Radiation.Num.Personne!="2021-01-01")
  sub_lien_2021=droplevels(sub_lien_2021)
  sub_lien_2022=subset(sub_lien,year(Date.Effet.Adhesion.Num.Personne)<=2022 & year(Date.Effet.Radiation.Num.Personne)>=2022 & Date.Effet.Radiation.Num.Personne!="2022-01-01")
  sub_lien_2022=droplevels(sub_lien_2022)
  
  
  if (nrow(sub_lien_2018)!=0){
    list=seq(7,23)
    tab[i,list]=remplissage_annee(i,21,2018, tab$Produit_max[i],tab,sub_lien_2018,list)
  }
  if (nrow(sub_lien_2019)!=0){
      list=seq(24,40)
      tab[i,list]=remplissage_annee(i,22,2019, tab$Produit_max[i],tab,sub_lien_2019,list)
  }
  
  if (nrow(sub_lien_2020)!=0){
    list=seq(41,57)
    tab[i,list]=remplissage_annee(i,23,2020, tab$Produit_max[i],tab,sub_lien_2020,list)
    tab$Nego_2020[i]=sub_lien[1,27]
  }
  if (nrow(sub_lien_2021)!=0){
    list=seq(59,75)
    tab[i,list]=remplissage_annee(i,24,2021, tab$Produit_max[i],tab,sub_lien_2021,list)
    tab$Nego_2021[i]=sub_lien[1,28]
  }


  if (nrow(sub_lien_2022)!=0){
    list=c(seq(77,91),93,94)
    tab[i,list]=remplissage_annee(i,25,2022, tab$Produit_max[i],tab,sub_lien_2022,list)
    tab$Index_2023[i]= sub_lien[i,26]
    tab$Nego_2022[i]=sub_lien[1,29]
    tab$VIP[i]=gd_compte(sub_lien)
  }

  
}
```



```{r}
tab$Lien_E<-as.factor(tab$Lien_E)
tab$Code_ape<-as.factor(tab$Code_ape) 
tab$Departement<-as.factor(tab$Departement) 
tab$Regroup1<-as.factor(tab$Regroup1)
tab$Regroup4<-as.factor(tab$Regroup4)
tab$Produit_max<-as.factor(tab$Produit_max)

```


```{r}
tab=subset(tab, tab$Asspri_2022_p !=0.0)
save(tab, file='../Donnees/Effectifs/Test.Rdata')
```

## Supprimer les lignes où ASSPRI =0%

```{r asspri}
tab=subset(tab, tab$Asspri_2022_p !=0.0)
```

# Save en Effectif_final.Rdata

```{r save}
tab_eff=tab
save(tab_eff, file='../Donnees/Effectifs/Effectif_final.Rdata')
```

```{r}
write.table(tab_eff,file='../Donnees/Effectifs/Effectif_final.csv',sep=";",row.names = FALSE)
```
 
 
 
