---
title: "Effectif_freeze_Regroup"
author: "Manon Santrisse"
date: '2022-10-18'
output: pdf_document
---









# Attribuation des valeurs pour chaque variable

- Gp assurés : mettre majorité
- Condition Vente : mettre majorité. Attention ! Lien entre Gp Assurés et Condition de vente ? des catégories proches, ne pas perdre le sens
- Produit : Il y a plus de 2000 produits donc on ne peut pas faire une variable par produit. Une entreprise semble avoir au maximum 3 produits et chaque produit mène à une indexation différente donc il serait intéressant de garder les 3 produits les plus représenté par ordre et leur indexation
- Date d'adhésion : pas d'intérêt / mettre année la plus vieille
- Code APE :
- Département : mettre majorité
- Regroup 1 : mettre majorité
- Regroup 4 : semble 1 entreprise = 1 regroup 4
- Regroup 5 : Créer 4 catégories (Base, Option, Asso, Surcomp) et mettre la majorité
- Num pers/ num Ind: calculer nombre de personnes et de famille. Attention ! Enlever les personnes radiées
- Date adhésion pers : pas d'intérêt
- Date radiation : voir précédement
- Type assuré : 3 catégories = variables avec leurs effectifs
- Sexe : 2 catégories = variables avec leurs effectifs
- Date de naissance : pas d'intérêt / sinon tranche d'âge
- R/RN : 2 catégories = variables avec leurs effectifs
- Num contrat grandes entreprises: faire 1 variable oui/non
- Indexation 2018/2019/2020 : faire par produit ou si 1 produit faire une moyenne ou plusieurs catégorie avec des intervalles
- Renégo 2020/2021/2022 : variable oui/non


## Récupération du nombre exacte d'entreprises
```{r}
print(max(Num_E))

```


## Création d'un dataframe pour récupérer ces nouvelles informations

```{r}
tab <- data.frame(Entreprise = integer(),
                 Lien_E = integer(),
                 Gp_ass = character(),
                 Cd_vente = character(),
                 Produit1= integer(),
                 Porduit2= integer(),
                 Produit3= integer(),
                 Code_APE= character(),
                 Département= character(),
                 Regroup1= character(),
                 Regroup4=character(),
                 Regroup5=character(),
                 Nb_adhérent = integer(),
                 Nb_fam =integer(),
                 Type_assures = character(),
                 Sexe = character(),
                 R_RN =character(),
                 VIP = logical(),
                 Ind2018 = double(),
                 Ind2019 = double(),
                 Ind2020 = double(),
                 Renégo2020 = logical(),
                 Renégo2021 = logical(),
                 Renégo2022= logical())

```                 
                 
                 
## Subdataset par num entreprise
Création d'une liste qui pour chaque indice regroupe les lignes correspondant à la i eme entreprise.

```{r}
sub_entreprises <- lapply(1:3843, function(x) subset(data,Num_E==x)) 

```






























