---
title: "Analyse_descriptive"
author: "Manon Santrisse"
date: "15/11/2022"
output:
  html_document:
    df_print: paged
  pdf_document: default
---

```{r library, include=FALSE}
library(dplyr)
library(ggplot2)
library(corrplot)
library(readxl)
library(FactoMineR)
library(factoextra)
library(cowplot)
library("NbClust")
library(writexl)
library("scales")
library(readr)
library(lubridate)
library(data.table)
```



# Récupération du jeu Effectif_final.Rdata
```{r recup, echo=TRUE}
load('../../Donnees/Effectifs/Effectif_final.Rdata')
head(tab_eff)
```


# Analyse descriptive unidimensionelle


## Code groupe assurés

Actifs, non actifs et portabilités

### code groupe assurés

```{r}
df1 = stack(tab_eff[,c(2,3,4)])
df1= subset(df1,values!=0)
df1=aggregate(df1[,2],list(df1[,2]),length)
colnames(df1)[1]=c("Code_groupe_ass")
df1$percent=paste(as.character(round(df1$x/sum(df1$x)*100,2)),"%")
ggplot(df1, aes(x="", y=x, fill=Code_groupe_ass)) +
  geom_bar(stat="identity", width=1) +
  coord_polar("y", start=0)+
    theme_void()+
   ggtitle("Code groupe assurés")+
    geom_text(aes(label = percent),
            position = position_stack(vjust = 0.8))
```

### Actifs

```{r}
boxplot(tab_eff$Actifs)
```


```{r}
hist(tab_eff$Actifs,breaks=5,freq =TRUE, main = "Histogramme",xlab = "Actifs",ylab = "Effectifs")
```


```{r}
tab_eff$Actifs.f=cut(tab_eff$Actifs, include.lowest = FALSE, right = TRUE,  breaks = c(-0.1,10,20,50,100,200,1000,max(tab_eff$Actifs)))
```

```{r}
ggplot(tab_eff, aes(x="", y=Actifs.f, fill=Actifs.f)) +
  geom_bar(stat="identity", width=1) +
  coord_polar("y", start=0)+
    theme_void()
```

### Non actifs

```{r}
boxplot(tab_eff$Non_actifs)
```


```{r}
hist(tab_eff$Non_actifs,breaks =3,freq =TRUE, main = "Histogramme",xlab = "Non actifs",ylab = "effectifs")

```

```{r}
tab_eff$Non_actifs.f=cut(tab_eff$Non_actifs, include.lowest = FALSE, right = TRUE,  breaks = c(-0.1,10,20,100,1000,max(tab_eff$Non_actifs)))
```

```{r}
ggplot(tab_eff, aes(x="", y=Non_actifs.f, fill=Non_actifs.f)) +
  geom_bar(stat="identity", width=1) +
  coord_polar("y", start=0)+
    theme_void()
```


### Portabilité


```{r}
boxplot(tab_eff$Portabilite)
```


```{r}
hist(tab_eff$Portabilite,breaks =3,freq =TRUE, main = "Histogramme",xlab = "Portabilite",ylab = "effectifs")
```

```{r}
tab_eff$Portabilite.f=cut(tab_eff$Portabilite, include.lowest = FALSE, right = TRUE,  breaks = c(-0.1,10,100,1000,max(tab_eff$Portabilite)))
```

```{r}
ggplot(tab_eff, aes(x="", y=Portabilite.f, fill=Portabilite.f)) +
  geom_bar(stat="identity", width=1) +
  coord_polar("y", start=0)+
    theme_void()
```

## Produit
### Produit1

```{r}
barplot(table(tab_eff[,"Produit1"]))
``` 
Les liens ont presque 1 produit différent chacun
2 liens : prod 60,   90,  514,  603,  630,  635,  642,  693,  843,  990, 1231
3 liens : 770, 1319 

```{r}
options(repr.plot.width=2, repr.plot.height=2)

ggplot(tab_eff, aes(x="", y=Produit1, fill=Produit1)) +
  geom_bar(stat="identity", width=1) +
  coord_polar("y", start=0)+
  theme_void()+
  theme(legend.position="none") 
```
### Produit2

```{r}
tab_bis=subset(tab_eff, Produit2!='produit_ NA')
``` 

```{r}
barplot(table(tab_bis[,"Produit2"]))
``` 
2 liens : 60,   94,  644,  695, 1292, 2661
!! 60 aussi présent dans produit 1 !!

3 liens :  324, 1216 

```{r}
options(repr.plot.width=2, repr.plot.height=2)

ggplot(tab_bis, aes(x="", y=Produit2, fill=Produit2)) +
  geom_bar(stat="identity", width=1) +
  coord_polar("y", start=0)+
  theme_void()+
  theme(legend.position="none") 
```

### Produit3

```{r}
tab_bis=subset(tab_eff, Produit3!='produit_ NA')
``` 

```{r}
barplot(table(tab_bis[,"Produit3"]))
``` 
2 liens : 643

```{r}
options(repr.plot.width=2, repr.plot.height=2)

ggplot(tab_bis, aes(x="", y=Produit3, fill=Produit3)) +
  geom_bar(stat="identity", width=1) +
  coord_polar("y", start=0)+
  theme_void()+
  theme(legend.position="none") 
```

## Annee d'adhesion de l'entreprise au lien


```{r}
boxplot(tab_eff$Annee_adh_E_au_L)
```
```{r}
hist(tab_eff$Annee_adh_E_au_L, breaks=15, xlab='Annee d adhésion de l entreprise au lien ', main='Histogramme')
```
```{r}
hist(2022-tab_eff$Annee_adh_E_au_L,breaks=15, xlab='Nombre d annees d adhésion de l entreprise au lien ', main='Histogramme') 
``` 
Cela revient à regarder la variable Tps_adh_E_au_L qui elle était en jour et pas en année.

```{r}
tab_eff$Annee_adh_E_au_L.f=cut(tab_eff$Annee_adh_E_au_L, include.lowest = FALSE, right = TRUE,
  breaks = c(1899,1950,2000,2010,max(tab_eff$Annee_adh_E_au_L)))
``` 


```{r}
ggplot(tab_eff, aes(x="", y=Annee_adh_E_au_L.f, fill=Annee_adh_E_au_L.f)) +
  geom_bar(stat="identity", width=1) +
  coord_polar("y", start=0)+
    theme_void()
```

# Code APE


```{r}
barplot(table(tab_eff[,"Code_ape"]))
levels(tab_eff$Code_ape)
``` 

```{r}
tab_bis=subset(tab_eff, Code_ape!='NA')
t=aggregate(tab_bis[,10],list(tab_bis[,10]),length)
colnames(t)[1]<-c("Code_ape")
t= subset(t,x!=0)
t$percent=paste(as.character(round(t$x/sum(t$x)*100,2)),"%")

ggplot(t, aes(x="", y=x, fill=Code_ape)) +
  geom_bar(stat="identity", width=1) +
  coord_polar("y", start=0)+
  theme_void()+
  theme(legend.position="none") 

ggplot(t, aes(x="", y=x, fill=Code_ape)) +
  geom_bar(stat="identity", width=1) +
  coord_polar("y", start=0)+
  theme_void()
```


# Département

```{r}
tab_bis=subset(tab_eff, Departement!='NA')
barplot(table(tab_eff[,"Departement"]))
levels(tab_eff$Departement)
``` 

```{r}
t=aggregate(tab_bis[,11],list(tab_bis[,11]),length)
colnames(t)[1]<-c("Departement")
t= subset(t,x!=0)
t$percent=paste(as.character(round(t$x/sum(t$x)*100,2)),"%")
ggplot(t, aes(x="", y=x, fill=Departement)) +
  geom_bar(stat="identity", width=1) +
  coord_polar("y", start=0)+
  theme_void()+
  geom_text(aes(label = percent),
            position = position_stack(vjust = 0.4)) 
```

Rergoupement de départements par régions

```{r}
levels(tab_eff$Departement)
```

https://delladata.fr/regrouper-regroupement-modalites/


```{r}
tab_eff$Region=tab_eff$Departement
levels(tab_eff$Region) <- factor(c("Occitanie", "Occitanie", "Auvergne", "Nouvelle-Aquitaine", "Nouvelle-Aquitaine","Occitanie","Nouvelle-Aquitaine","Occitanie","Occitanie","Nouvelle-Aquitaine","Occitanie","Pays de la Loire","Grand Est","Hauts-de-France","Occitanie","Grand Est","Ile de France","Normandie","Hauts-de-France","Nouvelle-Aquitaine","Ile de France","Ile de France"))
```

```{r}
tab_eff$Region=tab_eff$Departement
levels(tab_eff$Region)[c(1,2,6,8,9,11,15)]="Occitanie"
levels(tab_eff$Region)[c(4,5,7,10,20)]="Nouvelle-Aquitaine"
levels(tab_eff$Region)[c(13,16)]="Grand Est"
levels(tab_eff$Region)[c(14,19)]="Hauts-de-France"
levels(tab_eff$Region)[c(17,21,22)]="Ile de France"
levels(tab_eff$Region)[c(3)]="Auvergne"
levels(tab_eff$Region)[12]="Pays de la Loire"
levels(tab_eff$Region)[18]="Normandie"
table(tab_eff$Region)
```

```{r}
levels(tab_eff$Region)
table(tab_eff$Region)
```


```{r}
t=aggregate(tab_eff[,60],list(tab_eff[,60]),length)
colnames(t)[1]<-c("Region")
t= subset(t,x!=0)
t$percent=paste(as.character(round(t$x/sum(t$x)*100,2)),"%")
ggplot(t, aes(x="", y=x, fill=Region)) +
  geom_bar(stat="identity", width=1) +
  coord_polar("y", start=0)+
  theme_void()#+
  #geom_text(aes(label = percent),
      #      position = position_stack(vjust = 0.4)) 
```

## Regroup1


```{r}
tab_bis=subset(tab_eff,  Regroup1 !='NA')
barplot(table(tab_eff[,"Regroup1"]))
levels(tab_eff$Regroup1)
``` 

```{r}

t=aggregate(tab_bis[,12],list(tab_bis[,12]),length)
colnames(t)[1]<-c("Regroup1")
t= subset(t,x!=0)
t$percent=paste(as.character(round(t$x/sum(t$x)*100,2)),"%")
ggplot(t, aes(x="", y=x, fill=Regroup1)) +
  geom_bar(stat="identity", width=1) +
  coord_polar("y", start=0)+
  theme_void()+
  geom_text(aes(label = percent),
            position = position_stack(vjust = 0.4)) 
```


## Regroup4


```{r}
tab_bis=subset(tab_eff,  Regroup4 !='NA')
barplot(table(tab_bis$Regroup4))
levels(tab_eff$Regroup4)
``` 

## Regroup5

Regroup5 = Base et option

### Base

```{r}
hist(tab_eff$BASE_percent, breaks=c(0,25,50,75,100),xlab='Base', ylab='Effectif en pourcentage', main='Histogramme')
``` 
### Option

```{r}
hist(tab_eff$OPTION_percent,breaks=c(0,25,50,75,100),xlab='Option', ylab='Effectif en pourcentage', main='Histogramme')
``` 



```{r}
df1 = stack(tab_eff[,c(14,15)])
df1= subset(df1,values!=0)
df1=aggregate(df1[,2],list(df1[,2]),length)
colnames(df1)[1]=c("Regroup5")
df1$percent=paste(as.character(round(df1$x/sum(df1$x)*100,2)),"%")
print(ggplot(df1, aes(x="", y=x, fill=Regroup5)) +
    geom_bar(stat="identity", width=1) +
    coord_polar("y", start=0)+
    geom_text(aes(label = percent),
            position = position_stack(vjust = 0.8))+
      theme_void())
```

## Nombre de personnes et de familles dans un lien

### Personnes 
```{r}
hist(tab_eff$Nb_pers,breaks=c(0,2000,5000,10000,12000), xlab='Nombre de personnes par lien', ylab='Effectif', main='Histogramme')
abline(v=c(0,2000,5000,10000,12000),col="red", lwd=3)
``` 

### Nombre de familles

```{r}
hist(tab_eff$Nb_fam,breaks=c(0,500,1000,2000,max(tab_eff$Nb_fam)),xlab='Nombre de familles par lien', ylab='Effectif', main='Histogramme')
abline(v=c(0,500,1000,2000,max(tab_eff$Nb_fam)),col="red", lwd=3)
```

## Annnée moyenne d'adhésion des personnes dans le lien



```{r}
boxplot(tab_eff$Anciennete_pers_ds_L)
```
```{r}
hist(tab_eff$Anciennete_pers_ds_L, breaks=c(1970, 1990,2000,2010, max(tab_eff$Anciennete_pers_ds_L)), xlab='Ancienneté moyenne des personnes dans les liens', main='Histogramme')
abline(v=c(1970, 1990,2000,2010, max(tab_eff$Anciennete_pers_ds_L)),col="red", lwd=3)
```
```{r}
hist(2022-tab_eff$Anciennete_pers_ds_L,breaks=c(0,10,20,30,50), xlab='Nombre moyen d annees d adhésion des personnes aux liens', main='Histogramme') 
abline(v=c(0,10,20,30,50),col="red", lwd=3)
``` 
Cela revient à regarder la variable Tps_adh_moy_pers_ds_L qui elle était en jour et pas en année.

```{r}
tab_eff$Anciennete_pers_ds_L.f=cut(tab_eff$Anciennete_pers_ds_L, include.lowest = FALSE, right = TRUE,
  breaks = c(1970, 1990,2000,2010, max(tab_eff$Anciennete_pers_ds_L)))
``` 


```{r}
ggplot(tab_eff, aes(x="", y=Anciennete_pers_ds_L.f, fill=Anciennete_pers_ds_L.f)) +
  geom_bar(stat="identity", width=1) +
  coord_polar("y", start=0)+
    theme_void()
```

## Type assurés

Asspri + Conjoint + Enfant


### Asspri

```{r}
hist(tab_eff$Asspri_percent,breaks=c(0,25,50,75,100),xlab='Assuré principal', ylab='Effectif en pourcentage', main='Histogramme')
abline(v=c(0,25,50,75,100),col="red", lwd=3)
``` 
### Conjoint

```{r}
hist(tab_eff$Conjoint_percent,breaks=c(0,25,50,75,100),xlab='Conjoint', ylab='Effectif en pourcentage', main='Histogramme')
abline(v=c(0,25,50,75,100),col="red", lwd=3)
``` 

### Enfants

```{r}
hist(tab_eff$Enfant_percent,breaks=c(0,25,50,75,100),xlab='Enfant', ylab='Effectif en pourcentage', main='Histogramme')
abline(v=c(0,25,50,75,100),col="red", lwd=3)
``` 


```{r}
df1 = stack(tab_eff[,c(20,22,24)])
df1= subset(df1,values!=0)
df1=aggregate(df1[,2],list(df1[,2]),length)
colnames(df1)[1]=c("type_assures")
df1$percent=paste(as.character(round(df1$x/sum(df1$x)*100,2)),"%")
print(ggplot(df1, aes(x="", y=x, fill=type_assures)) +
    geom_bar(stat="identity", width=1) +
    coord_polar("y", start=0)+
    geom_text(aes(label = percent),
            position = position_stack(vjust = 0.8))+
      theme_void())
```

## Sexe

Femme et Homme


### Femme

```{r}
hist(tab_eff$Femme_percent,breaks=c(0,25,50,75,100),xlab='Femmes', ylab='Effectif en pourcentage', main='Histogramme')
abline(v=c(0,25,50,75,100),col="red", lwd=3)
``` 
### Hommes

```{r}
hist(tab_eff$Homme_percent,breaks=c(0,25,50,75,100),xlab='Hommes', ylab='Effectif en pourcentage', main='Histogramme')
abline(v=c(0,25,50,75,100),col="red", lwd=3)
``` 


```{r}
df1 = stack(tab_eff[,c(26,28)])
df1= subset(df1,values!=0)
df1=aggregate(df1[,2],list(df1[,2]),length)
colnames(df1)[1]=c("Sexe")
df1$percent=paste(as.character(round(df1$x/sum(df1$x)*100,2)),"%")
print(ggplot(df1, aes(x="", y=x, fill=Sexe)) +
    geom_bar(stat="identity", width=1) +
    coord_polar("y", start=0)+
    geom_text(aes(label = percent),
            position = position_stack(vjust = 0.8))+
      theme_void())
```

## Responsable

Rspo et no respo


### Respo

```{r}
hist(tab_eff$Respo_percent,breaks=c(0,25,50,75,100),xlab='Respo', ylab='Effectif en pourcentage', main='Histogramme')
abline(v=c(0,25,50,75,100),col="red", lwd=3)
``` 
### Non_respo

```{r}
hist(tab_eff$Non_respo_percent,breaks=c(0,25,50,75,100),xlab='Non respo', ylab='Effectif en pourcentage', main='Histogramme')
abline(v=c(0,25,50,75,100),col="red", lwd=3)
``` 


```{r}
df1 = stack(tab_eff[,c(30,32)])
df1= subset(df1,values!=0)
df1=aggregate(df1[,2],list(df1[,2]),length)
colnames(df1)[1]=c("Responsabilite")
df1$percent=paste(as.character(round(df1$x/sum(df1$x)*100,2)),"%")
print(ggplot(df1, aes(x="", y=x, fill=Responsabilite)) +
    geom_bar(stat="identity", width=1) +
    coord_polar("y", start=0)+
    geom_text(aes(label = percent),
            position = position_stack(vjust = 0.8))+
      theme_void())
```

## VIP

```{r}
barplot(table(tab_eff$VIP))
```
```{r}
df1=aggregate(tab_eff[,34],list(tab_eff[,34]),length)
colnames(df1)[1]=c("VIP")
df1$percent=paste(as.character(round(df1$x/sum(df1$x)*100,2)),"%")
print(ggplot(df1, aes(x="", y=x, fill=VIP)) +
    geom_bar(stat="identity", width=1) +
    coord_polar("y", start=0)+
    geom_text(aes(label = percent),
            position = position_stack(vjust = 0.8))+
      theme_void())
```


## Indexation Produi1

### 2018

```{r}
table(tab_eff$Prod1_Ind2018)
```
```{r}
tab_eff$Prod1_Ind2018.f=cut(tab_eff$Prod1_Ind2018, include.lowest = FALSE, right = TRUE,
  breaks = c(0,0.05,0.1,0.2,0.3))
```

```{r}
barplot(table(tab_eff$Prod1_Ind2018.f))
```


### 2019


```{r}
table(tab_eff$Prod1_Ind2019)
```
```{r}
tab_eff$Prod1_Ind2019.f=cut(tab_eff$Prod1_Ind2018, include.lowest = FALSE, right = TRUE,
  breaks = c(-0.05,0,0.05,0.1,0.2))
```

```{r}
barplot(table(tab_eff$Prod1_Ind2019.f))
``` 

### 2020

```{r}
table(tab_eff$Prod1_Ind2020)
```
```{r}
tab_eff$Prod1_Ind2020.f=cut(tab_eff$Prod1_Ind2020, include.lowest = FALSE, right = TRUE,
  breaks = c(0,0.05,0.1,0.2))
```

```{r}
barplot(table(tab_eff$Prod1_Ind2020.f))
```
### 2021

```{r}
table(tab_eff$Prod1_Ind2021)
```
```{r}
tab_eff$Prod1_Ind2021.f=cut(tab_eff$Prod1_Ind2021, include.lowest = FALSE, right = TRUE,
  breaks = c(0,0.05,0.1))
```

```{r}
barplot(table(tab_eff$Prod1_Ind2021.f))
```
### 2022

```{r}
table(tab_eff$Prod1_Ind2022)
```
```{r}
tab_eff$Prod1_Ind2022.f=cut(tab_eff$Prod1_Ind2022, include.lowest = FALSE, right = TRUE,
  breaks = c(0,0.05,0.1,0.2))
```

```{r}
barplot(table(tab_eff$Prod1_Ind2022.f))
```

### 2023

```{r}
table(tab_eff$Prod1_Ind2023)
```
```{r}
tab_eff$Prod1_Ind2023.f=cut(tab_eff$Prod1_Ind2023, include.lowest = FALSE, right = TRUE,
  breaks = c(0,0.05,0.1,0.25))
```

```{r}
barplot(table(tab_eff$Prod1_Ind2023.f))
```

## Indexation Produit2

### 2018

```{r}
table(tab_eff$Prod2_Ind2018)
```
```{r}
tab_eff$Prod2_Ind2018.f=cut(tab_eff$Prod2_Ind2018, include.lowest = FALSE, right = TRUE,
  breaks = c(0,0.05,0.1,0.2,0.3))
```

```{r}
barplot(table(tab_eff$Prod2_Ind2018.f))
```


### 2019


```{r}
table(tab_eff$Prod2_Ind2019)
```
```{r}
tab_eff$Prod2_Ind2019.f=cut(tab_eff$Prod2_Ind2019, include.lowest = FALSE, right = TRUE,
  breaks = c(-0.05,0,0.05,0.1,0.2))
```

```{r}
barplot(table(tab_eff$Prod2_Ind2019.f))
``` 

### 2020

```{r}
table(tab_eff$Prod2_Ind2020)
```
```{r}
tab_eff$Prod2_Ind2020.f=cut(tab_eff$Prod2_Ind2020, include.lowest = FALSE, right = TRUE,
  breaks = c(0,0.05,0.1,0.2))
```

```{r}
barplot(table(tab_eff$Prod2_Ind2020.f))
```
### 2021


```{r}
table(tab_eff$Prod2_Ind2021)
```
```{r}
tab_eff$Prod2_Ind2021.f=cut(tab_eff$Prod2_Ind2021, include.lowest = FALSE, right = TRUE,
  breaks = c(0,0.05,0.1))
```

```{r}
barplot(table(tab_eff$Prod2_Ind2021.f))
```
### 2022

```{r}
table(tab_eff$Prod2_Ind2022)
```
```{r}
tab_eff$Prod2_Ind2022.f=cut(tab_eff$Prod2_Ind2022, include.lowest = FALSE, right = TRUE,  breaks = c(0,0.05,0.1,0.2))
```

```{r}
barplot(table(tab_eff$Prod2_Ind2022.f))
```

### 2023

```{r}
table(tab_eff$Prod2_Ind2023)
```
```{r}
tab_eff$Prod2_Ind2023.f=cut(tab_eff$Prod2_Ind2023, include.lowest = FALSE, right = TRUE,  breaks = c(0,0.05,0.1,0.25))
```

```{r}
barplot(table(tab_eff$Prod2_Ind2023.f))
```


## Indexation Produit 3

### 2018

```{r}
table(tab_eff$Prod3_Ind2018)
```
```{r}
tab_eff$Prod3_Ind2018.f=cut(tab_eff$Prod3_Ind2018, include.lowest = FALSE, right = TRUE,  breaks = c(0,0.05,0.1,0.2))
```

```{r}
barplot(table(tab_eff$Prod3_Ind2018.f))
```


### 2019


```{r}
table(tab_eff$Prod3_Ind2019)
```
```{r}
tab_eff$Prod3_Ind2019.f=cut(tab_eff$Prod3_Ind2019, include.lowest = FALSE, right = TRUE,  breaks = c(-0.05,0,0.05,0.1,0.2))
```

```{r}
barplot(table(tab_eff$Prod3_Ind2019.f))
``` 

### 2020

```{r}
table(tab_eff$Prod3_Ind2020)
```
```{r}
tab_eff$Prod3_Ind2020.f=cut(tab_eff$Prod3_Ind2020, include.lowest = FALSE, right = TRUE,  breaks = c(0,0.05,0.1,0.2))
```

```{r}
barplot(table(tab_eff$Prod3_Ind2020.f))
```
### 2021

```{r}
table(tab_eff$Prod3_Ind2021)
```
```{r}
tab_eff$Prod3_Ind2021.f=cut(tab_eff$Prod3_Ind2021, include.lowest = FALSE, right = TRUE,
  breaks = c(0,0.05,0.1))
```

```{r}
barplot(table(tab_eff$Prod3_Ind2021.f))
```
### 2022

```{r}
table(tab_eff$Prod3_Ind2022)
```
```{r}
tab_eff$Prod3_Ind2022.f=cut(tab_eff$Prod1_Ind2022, include.lowest = FALSE, right = TRUE,  breaks = c(0,0.05,0.1,0.2))
```

```{r}
barplot(table(tab_eff$Prod3_Ind2022.f))
```

### 2023

```{r}
table(tab_eff$Prod3_Ind2023)
```
```{r}
tab_eff$Prod3_Ind2023.f=cut(tab_eff$Prod3_Ind2023, include.lowest = FALSE, right = TRUE,  breaks = c(0,0.05,0.1,0.25))
```

```{r}
barplot(table(tab_eff$Prod3_Ind2023.f))
```

## Renego

### Renego2020

```{r}
barplot(table(tab_eff$Renégo2020))
```
```{r}
df1=aggregate(tab_eff[,53],list(tab_eff[,53]),length)
colnames(df1)[1]=c("Renego2020")
df1$percent=paste(as.character(round(df1$x/sum(df1$x)*100,2)),"%")
print(ggplot(df1, aes(x="", y=x, fill=Renego2020)) +
    geom_bar(stat="identity", width=1) +
    coord_polar("y", start=0)+
    geom_text(aes(label = percent),
            position = position_stack(vjust = 0.8))+
      theme_void())
```
### Renego2021
```{r}
barplot(table(tab_eff$Renégo2021))
```
```{r}
df1=aggregate(tab_eff[,54],list(tab_eff[,54]),length)
colnames(df1)[1]=c("Renego2021")
df1$percent=paste(as.character(round(df1$x/sum(df1$x)*100,2)),"%")
print(ggplot(df1, aes(x="", y=x, fill=Renego2021)) +
    geom_bar(stat="identity", width=1) +
    coord_polar("y", start=0)+
    geom_text(aes(label = percent),
            position = position_stack(vjust = 0.8))+
      theme_void())
```

### Renego2022
```{r}
barplot(table(tab_eff$Renégo2022))
```
```{r}
df1=aggregate(tab_eff[,55],list(tab_eff[,55]),length)
colnames(df1)[1]=c("Renego2022")
df1$percent=paste(as.character(round(df1$x/sum(df1$x)*100,2)),"%")
print(ggplot(df1, aes(x="", y=x, fill=Renego2022)) +
    geom_bar(stat="identity", width=1) +
    coord_polar("y", start=0)+
    geom_text(aes(label = percent),
            position = position_stack(vjust = 0.8))+
      theme_void())
```


## Save 

```{r save}
tab_effectifs=tab_eff
save(tab_effectifs, file='../../Donnees/Effectifs/Effectif_final+.Rdata')
```

```{r}
write.table(tab_effectifs ,file='../../Donnees/Effectifs/Effectif_final+.csv',sep=";",row.names = FALSE)
```
 