---
title: "Analyse_descriptive"
author: "Manon Santrisse"
date: "15/11/2022"
output:
  html_document:
    df_print: paged
  pdf_document: default
---

```{r library, include=FALSE}
library(dplyr)
library(ggplot2)
library(corrplot)
library(readxl)
library(FactoMineR)
library(factoextra)
library(cowplot)
library("NbClust")
library(writexl)
library("scales")
library(readr)
library(lubridate)
library(data.table)
```



# Récupération du jeu Effectif_final.Rdata
```{r recup, echo=TRUE}
load('../../Donnees/Effectifs/Effectif_final.Rdata')
head(tab_eff)
```

```{r}
summary(tab_eff)
```
Il y a énormément de données manquantes pour les variables suivantes :
- Code ape
- Departements

Nous allons donc faire une analyse descriptive rapide de ces variables mais elles ne seront potentiellement pas conservées dans le jeu de données total.

# Analyse descriptive unidimensionelle


## Type assurés

Asspri, conjoint, enfant
```{r}
l2018=c(14:16)
l2019=c(31:33)
l2020=c(48:50)
l2021=c(66:68)
l2022=c(84:86)

df1 = stack(tab_eff[,l2021])
n=nrow(df1)
df1=aggregate(df1[,1],list(df1[,2]),sum)
colnames(df1)[1]=c("Type_assure")
df1$percent=paste(as.character(round(df1$x/(n/3),2)),"%")
ggplot(df1, aes(x="", y=x, fill=Type_assure)) +
  geom_bar(stat="identity", width=1) +
  coord_polar("y", start=0)+
    theme_void()+
   ggtitle("Type_assure 2018")+
    geom_text(aes(label = percent),
            position = position_stack(vjust = 0.8))

```

On remarque le nombre d'assuré principal est supérieur aux autres catégories ce qui semble logique.


### Asspri


```{r}
hist(tab_eff$Asspri_2022_p,breaks=c(0,25,50,75,100),xlab='Assuré principal', ylab='Effectif en pourcentage', main='Histogramme')
abline(v=c(0,25,50,75,100),col="red", lwd=3)
``` 
### Conjoint


```{r}
hist(tab_eff$Conjoint_2022_p,breaks=c(0,25,50,75,100),xlab='Conjoint', ylab='Effectif en pourcentage', main='Histogramme')
abline(v=c(0,25,50,75,100),col="red", lwd=3)
``` 

### Enfants

```{r}
hist(tab_eff$Enfants_2022_p,breaks=c(0,25,50,75,100),xlab='Enfant', ylab='Effectif en pourcentage', main='Histogramme')
abline(v=c(0,25,50,75,100),col="red", lwd=3)
``` 

## Code groupe assurés






actif passif portabilite

```{r}
l2018=c(11:13)
l2019=c(28:30)
l2020=c(45:47)
l2021=c(63:65)
l2022=c(81:83)

df1 = stack(tab_eff[,l2022])
n=nrow(df1)
df1=aggregate(df1[,1],list(df1[,2]),sum)
colnames(df1)[1]=c("Code_groupe_assure")
df1$percent=paste(as.character(round(df1$x/(n/3),2)),"%")
ggplot(df1, aes(x="", y=x, fill=Code_groupe_assure)) +
  geom_bar(stat="identity", width=1) +
  coord_polar("y", start=0)+
    theme_void()+
   ggtitle("Code_groupe_assure ")+
    geom_text(aes(label = percent),
            position = position_stack(vjust = 0.8))

```

### Actifs

```{r}
boxplot(tab_eff$Actifs_2022_p)
```


```{r}
hist(tab_eff$Actifs_2022_p,breaks=10,freq =TRUE, main = "Histogramme",xlab = "Actifs",ylab = "Effectifs")
```
Les entreprises ont en principe soit 10% soit 100% actifs.
### Non actifs

```{r}
boxplot(tab_eff$Non_actifs_2022_p)
```


```{r}
hist(tab_eff$Non_actifs_2022_p,breaks =10,freq =TRUE, main = "Histogramme",xlab = "Non actifs",ylab = "effectifs")

```


### Portabilité


```{r}
boxplot(tab_eff$Portabilite_2022_p)
```


```{r}
hist(tab_eff$Portabilite_2022_p,breaks =5,freq =TRUE, main = "Histogramme",xlab = "Portabilite",ylab = "effectifs")
```

## Produit

```{r}
barplot(table(tab_eff[,"Produit_max"]))
``` 
On ne pas analyser beaucoup de choses. Sauf que les liens ont souvent un produi premier différent.

```{r}
options(repr.plot.width=2, repr.plot.height=2)

ggplot(tab_eff, aes(x="", y=Produit_max, fill=Produit_max)) +
  geom_bar(stat="identity", width=1) +
  coord_polar("y", start=0)+
  theme_void()+
  theme(legend.position="none") 
```

#Departement 
Trop de levels création de la variable region. Mais il y atrop de données manquantes donc on n'étudira pas cette variable finalement.
```{r}
tab_eff$Region=tab_eff$Departement
levels(tab_eff$Region) <- factor(c("Occitanie", "Occitanie", "Auvergne", "Nouvelle-Aquitaine", "Nouvelle-Aquitaine","Occitanie","Nouvelle-Aquitaine","Occitanie","Occitanie","Nouvelle-Aquitaine","Occitanie","Pays de la Loire","Grand Est","Hauts-de-France","Occitanie","Grand Est","Ile de France","Normandie","Hauts-de-France","Nouvelle-Aquitaine","Ile de France","Ile de France"))
```


```{r}
table(tab_eff$Region)
```


## Regroup1


```{r}
tab_bis=subset(tab_eff,  Regroup1 !='NA')
barplot(table(tab_eff[,"Regroup1"]))
levels(tab_eff$Regroup1)
``` 

```{r}

t=aggregate(tab_bis$Regroup1,list(tab_bis$Regroup1),length)
colnames(t)[1]<-c("Regroup1")
t= subset(t,x!=0)
t$percent=paste(as.character(round(t$x/sum(t$x)*100,2)),"%")
ggplot(t, aes(x="", y=x, fill=Regroup1)) +
  geom_bar(stat="identity", width=1) +
  coord_polar("y", start=0)+
  theme_void()+
  geom_text(aes(label = percent),
            position = position_stack(vjust = 0.4)) 
```
Le Regroup1 le plus représenté est ER080.

## Regroup4


```{r}
tab_bis=subset(tab_eff,  Regroup4 !='NA')
barplot(table(tab_bis$Regroup4))
levels(tab_eff$Regroup4)
``` 

## Regroup5

Regroup5 = Base et option

### Base

```{r}
hist(tab_eff$Base_2018, breaks=15,xlab='Base', ylab='Effectif en pourcentage', main='Histogramme')
hist(tab_eff$Base_2019, breaks=15,xlab='Base', ylab='Effectif en pourcentage', main='Histogramme')
hist(tab_eff$Base_2020, breaks=15,xlab='Base', ylab='Effectif en pourcentage', main='Histogramme')
hist(tab_eff$Base_2021, breaks=15,xlab='Base', ylab='Effectif en pourcentage', main='Histogramme')
hist(tab_eff$Base_2022, breaks=15,xlab='Base', ylab='Effectif en pourcentage', main='Histogramme')
``` 
### Option

```{r}
#par(mfrow=c(3,2))
hist(tab_eff$Option_2018_p,breaks=c(0,25,50,75,100),xlab='Option', ylab='Effectif en pourcentage', main='Histogramme')
hist(tab_eff$Option_2019_p,breaks=c(0,25,50,75,100),xlab='Option', ylab='Effectif en pourcentage', main='Histogramme')
hist(tab_eff$Option_2020_p,breaks=c(0,25,50,75,100),xlab='Option', ylab='Effectif en pourcentage', main='Histogramme')
hist(tab_eff$Option_2021_p,breaks=c(0,25,50,75,100),xlab='Option', ylab='Effectif en pourcentage', main='Histogramme')
hist(tab_eff$Option_2022_p,breaks=c(0,25,50,75,100),xlab='Option', ylab='Effectif en pourcentage', main='Histogramme')
``` 

## Nombre de personnes et de familles dans un lien

### Personnes 
```{r}
par(mfrow=c(3,2))
hist(tab_eff$Nb_pers_2018,breaks=1000, xlim=c(0,quantile(tab_eff$Nb_pers_2018,0.8)),xlab='Nombre de personnes par lien', ylab='Effectif', main='Histogramme', )
hist(tab_eff$Nb_pers_2019,breaks=1000,xlim=c(0,quantile(tab_eff$Nb_pers_2019,0.8)), xlab='Nombre de personnes par lien', ylab='Effectif', main='Histogramme')
hist(tab_eff$Nb_pers_2020,breaks=1000,xlim=c(0,quantile(tab_eff$Nb_pers_2020,0.8)), xlab='Nombre de personnes par lien', ylab='Effectif', main='Histogramme')
hist(tab_eff$Nb_pers_2021,breaks=1000,xlim=c(0,quantile(tab_eff$Nb_pers_2021,0.8)), xlab='Nombre de personnes par lien', ylab='Effectif', main='Histogramme')
hist(tab_eff$Nb_pers_2022,breaks=1000,xlim=c(0,quantile(tab_eff$Nb_pers_2022,0.8)), xlab='Nombre de personnes par lien', ylab='Effectif', main='Histogramme')
``` 
```{r}
summary(tab_eff[,c(7,24,41,59,77)])
```


### Nombre de familles
```{r}
par(mfrow=c(3,2))
hist(tab_eff$Nb_fam_2018,breaks=1000, xlim=c(0,quantile(tab_eff$Nb_fam_2018,0.8)), xlab='Nombre de familles par lien', ylab='Effectif', main='Histogramme')
hist(tab_eff$Nb_fam_2019,breaks=1000, xlim=c(0,quantile(tab_eff$Nb_fam_2019,0.8)), xlab='Nombre de familles par lien', ylab='Effectif', main='Histogramme')
hist(tab_eff$Nb_fam_2020,breaks=1000, xlim=c(0,quantile(tab_eff$Nb_fam_2020,0.8)), xlab='Nombre de familles par lien', ylab='Effectif', main='Histogramme')
hist(tab_eff$Nb_fam_2021,breaks=1000, xlim=c(0,quantile(tab_eff$Nb_fam_2021,0.8)), xlab='Nombre de familles par lien', ylab='Effectif', main='Histogramme')
hist(tab_eff$Nb_fam_2022,breaks=1000, xlim=c(0,quantile(tab_eff$Nb_fam_2022,0.8)), xlab='Nombre de familles par lien', ylab='Effectif', main='Histogramme')
``` 
```{r}
summary(tab_eff[,c(8,25,42,60,78)])
```



## Temps d'adhesion de l'entreprise au lien en années

### 2022

```{r}
hist(tab_eff$Tps_adh_E_au_L_2022, breaks=15, xlab='Mean subscription time of the companies to the link in year', main='Histogramme')
```

```{r}
tab_eff$Tps_adh_E_au_L_2022.f=cut(tab_eff$Tps_adh_E_au_L_2022, include.lowest = FALSE, right = TRUE,
  breaks = c(0,20,50,max(tab_eff$Tps_adh_E_au_L_2022)))
``` 


```{r}
ggplot(tab_eff, aes(x="", y=Tps_adh_E_au_L_2022.f, fill=Tps_adh_E_au_L_2022.f)) +
  geom_bar(stat="identity", width=1) +
  coord_polar("y", start=0)+
    theme_void()
```
Il y a eau beaucoup d'adhésion d'entreprises aux liens ces 20 dernières années.

```{r}
summary(tab_eff$Tps_adh_E_au_L_2022.f)
```


## Temps moyenne d'adhésion des personnes dans le lien


### 2022

```{r}
hist(tab_eff$Tps_adh_P_au_L_2022, breaks=15, xlab='Mean subscription time of the individuals to the link in year', main='Histogramme')
```

```{r}
tab_eff$Tps_adh_P_au_L_2022.f=cut(tab_eff$Tps_adh_P_au_L_2022, include.lowest = FALSE, right = TRUE,
  breaks = c(0,20,50,max(tab_eff$Tps_adh_P_au_L_2022)))
``` 


```{r}
ggplot(tab_eff, aes(x="", y=Tps_adh_P_au_L_2022.f, fill=Tps_adh_P_au_L_2022.f)) +
  geom_bar(stat="identity", width=1) +
  coord_polar("y", start=0)+
    theme_void()
```
```{r}
summary(tab_eff$Tps_adh_P_au_L_2022.f)
```

## Sexe

Femme et Homme


### Femme

```{r}
hist(tab_eff$Femmes_2022_p,breaks=c(0,25,50,75,100),xlab='Femmes', ylab='Effectif en pourcentage', main='Histogramme')
abline(v=c(0,25,50,75,100),col="red", lwd=3)
``` 
### Hommes

```{r}
hist(tab_eff$Hommes_2022_p,breaks=c(0,25,50,75,100),xlab='Hommes', ylab='Effectif en pourcentage', main='Histogramme')
abline(v=c(0,25,50,75,100),col="red", lwd=3)
``` 


```{r}
l2018=c(17,18)
l2022=c(87,88)
df1 = stack(tab_eff[,l2022])
n=nrow(df1)
df1=aggregate(df1[,1],list(df1[,2]),sum)
colnames(df1)[1]=c("Sexe")
df1$percent=paste(as.character(round(df1$x/(n/2),2)),"%")
print(ggplot(df1, aes(x="", y=x, fill=Sexe)) +
    geom_bar(stat="identity", width=1) +
    coord_polar("y", start=0)+
    geom_text(aes(label = percent),
            position = position_stack(vjust = 0.8))+
      theme_void())
```

## Responsable

Rspo et no respo


### Respo


```{r}
l2018=c(19,20)
l2022=c(89,90)
df1 = stack(tab_eff[,l2018])
n=nrow(df1)
df1=aggregate(df1[,1],list(df1[,2]),sum)
colnames(df1)[1]=c("Responsabilite")
df1$percent=paste(as.character(round(df1$x/(n/2),2)),"%")
print(ggplot(df1, aes(x="", y=x, fill=Responsabilite)) +
    geom_bar(stat="identity", width=1) +
    coord_polar("y", start=0)+
    geom_text(aes(label = percent),
            position = position_stack(vjust = 0.8))+
      theme_void())
```

## VIP

```{r}
df1=aggregate(tab_eff$VIP,list(tab_eff$VIP),length)
colnames(df1)[1]=c("VIP")
df1$percent=paste(as.character(round(df1$x/sum(df1$x)*100,2)),"%")
print(ggplot(df1, aes(x="", y=x, fill=VIP)) +
    geom_bar(stat="identity", width=1) +
    coord_polar("y", start=0)+
    geom_text(aes(label = percent),
            position = position_stack(vjust = 0.8))+
      theme_void())
```


## Indexation Produit

### 2018

```{r}
table(tab_eff$Index_2018)
```


```{r}
tab_eff$Index_2018.f=cut(tab_eff$Index_2018, include.lowest = FALSE, right = TRUE,
  breaks = c(0,0.05,0.1,0.2,0.3))
```

```{r}
barplot(table(tab_eff$Index_2018.f))
```


### 2019


```{r}
table(tab_eff$Index_2019 )
```
```{r}
tab_eff$Index_2019.f=cut(tab_eff$Index_2019, include.lowest = FALSE, right = TRUE,
  breaks = c(-0.05,0,0.05,0.1,0.2))
```

```{r}
barplot(table(tab_eff$Index_2019.f))
``` 

### 2020

```{r}
table(tab_eff$Index_2020)
```
```{r}
tab_eff$Index_2020.f=cut(tab_eff$Index_2020, include.lowest = FALSE, right = TRUE,
  breaks = c(0,0.05,0.1,0.2))
```

```{r}
barplot(table(tab_eff$Index_2020.f))
```
### 2021

```{r}
table(tab_eff$Index_2021)
```
```{r}
tab_eff$Index_2021.f=cut(tab_eff$Index_2021, include.lowest = FALSE, right = TRUE,
  breaks = c(0,0.05,0.1))
```

```{r}
barplot(table(tab_eff$Index_2021.f))
```
# 2022

```{r}
table(tab_eff$Index_2022)
```
```{r}
tab_eff$Index_2022.f=cut(tab_eff$Index_2022, include.lowest = FALSE, right = TRUE,
  breaks = c(0,0.05,0.1,0.2))
```

```{r}
barplot(table(tab_eff$Index_2022.f))
```

### 2023

```{r}
table(tab_eff$Index_2023)
```
```{r}
tab_eff$Index_2023.f=cut(tab_eff$Index_2023, include.lowest = FALSE, right = TRUE,
  breaks = c(0,0.05,0.1,0.25))
```

```{r}
barplot(table(tab_eff$Index_2023.f))
```


```{r}
par(mfrow=c(3,2))
barplot(table(tab_eff$Index_2018.f),xlab="indexation rate", ylab="frequency",main="2018")
barplot(table(tab_eff$Index_2019.f),xlab="indexation rate", ylab="frequency",main="2019")
barplot(table(tab_eff$Index_2020.f),xlab="indexation rate", ylab="frequency",main="2020")
barplot(table(tab_eff$Index_2021.f),xlab="indexation rate", ylab="frequency",main="2021")
barplot(table(tab_eff$Index_2022.f),xlab="indexation rate", ylab="frequency",main="2022")
barplot(table(tab_eff$Index_2023.f),xlab="indexation rate", ylab="frequency",main="2023")

```



## Renego

### Renego2020
```{r}
df1=aggregate(tab_eff[,58],list(tab_eff[,58]),length)
colnames(df1)[1]=c("Renego2020")
df1$percent=paste(as.character(round(df1$x/sum(df1$x)*100,2)),"%")
print(ggplot(df1, aes(x="", y=x, fill=Renego2020)) +
    geom_bar(stat="identity", width=1) +
    coord_polar("y", start=0)+
    geom_text(aes(label = percent),
            position = position_stack(vjust = 0.8))+
      theme_void())
```
### Renego2021
```{r}
df1=aggregate(tab_eff[,76],list(tab_eff[,76]),length)
colnames(df1)[1]=c("Renego2021")
df1$percent=paste(as.character(round(df1$x/sum(df1$x)*100,2)),"%")
print(ggplot(df1, aes(x="", y=x, fill=Renego2021)) +
    geom_bar(stat="identity", width=1) +
    coord_polar("y", start=0)+
    geom_text(aes(label = percent),
            position = position_stack(vjust = 0.8))+
      theme_void())
```

### Renego2022
```{r}
df1=aggregate(tab_eff[,55],list(tab_eff[,59]),length)
colnames(df1)[1]=c("Renego2022")
df1$percent=paste(as.character(round(df1$x/sum(df1$x)*100,2)),"%")
print(ggplot(df1, aes(x="", y=x, fill=Renego2022)) +
    geom_bar(stat="identity", width=1) +
    coord_polar("y", start=0)+
    geom_text(aes(label = percent),
            position = position_stack(vjust = 0.8))+
      theme_void())
```


## Save 

```{r save}
tab_effectifs=tab_eff
save(tab_effectifs, file='../../Donnees/Effectifs/Effectif_final+.Rdata')
```

```{r}
write.table(tab_effectifs ,file='../../Donnees/Effectifs/Effectif_final+.csv',sep=";",row.names = FALSE)
```
 