---
title: "Cotisations"
output: html_document
date: "2022-11-14"
---

```{r message=FALSE , warning=FALSE}
#library("tidyverse")
library("dplyr")
library("readxl")
library("graphics")
library('stringr')
library('stats')
```


```{r}
#setwd("")
cotisations <- read_excel("Cotisations.xlsx")
```
```{r}
correspondance <- read_excel("Recodage code groupe assuré.xlsx")
colnames(correspondance) <- c("CODE_GRP_ASSURES","Code Grp Assures recodée")
```


```{r}
summary(cotisations)
```


On ne s'intéressera pas à la variable 'Condition de Vente'

```{r}
cotisations <- cotisations[,-c(11)]
colnames(cotisations)= c("Num Ctr Coll Anonyme","CODE_GRP_ASSURES","Produit Anonyme","Date Effet Adhesion","Date Effet Radiation","REGROUP_PROD_1","REGROUP_PROD_2","REGROUP_PROD_3", "REGROUP_PROD_4","REGROUP_PROD_5", "Mnt Cot Ht", "Mnt Taxe" ,"Lib Element Cot","Exercice" ,"Cot décla", "Lien entreprise Anonymisé")
```


```{r}
cotisations$`Produit Anonyme` <- sapply(strsplit(cotisations$`Produit Anonyme`,"-"),function(x){return (x[1])})
cotisations$`Num Ctr Coll Anonyme` <- sapply(strsplit(cotisations$`Num Ctr Coll Anonyme`,"-"),function(x){return (x[1])})
cotisations$`REGROUP_PROD_4` <- sapply(strsplit(cotisations$`REGROUP_PROD_4`,"-"),function(x){return (x[1])})
cotisations$`Lien entreprise Anonymisé` <- sapply(strsplit(cotisations$`Lien entreprise Anonymisé`,"-"),function(x){return (x[1])})
```




```{r}
cotisations$`Num Ctr Coll Anonyme` <- factor ( cotisations$`Num Ctr Coll Anonyme`)
cotisations$`Produit Anonyme` <- factor (cotisations$`Produit Anonyme`)
cotisations$`Mnt Cot Ht` <- as.numeric(cotisations$`Mnt Cot Ht`)
cotisations$`Mnt Taxe` <- as.numeric(cotisations$`Mnt Taxe`)
cotisations$`Cot décla` <- as.numeric(cotisations$`Cot décla`)
cotisations$`Lib Element Cot` <-as.factor(cotisations$`Lib Element Cot`)
cotisations$`Lien entreprise Anonymisé`<-as.factor(cotisations$`Lien entreprise Anonymisé`)
cotisations$`REGROUP_PROD_4` <- factor(cotisations$`REGROUP_PROD_4`)
cotisations$`REGROUP_PROD_1` <- factor(cotisations$`REGROUP_PROD_1`)
cotisations$`REGROUP_PROD_2` <- factor(cotisations$`REGROUP_PROD_2`)
cotisations$`REGROUP_PROD_3` <- factor(cotisations$`REGROUP_PROD_3`)
cotisations$`REGROUP_PROD_5` <- factor(cotisations$`REGROUP_PROD_5`)
cotisations$Exercice <- as.factor(cotisations$Exercice)
#`REGROUP_PROD_5` <- substr(`REGROUP_PROD_5`,3,nchar(`REGROUP_PROD_5`)) 

```


```{r}
cotisations$`Mnt` <- cotisations$`Mnt Cot Ht` + cotisations$`Cot décla`
cotisations <- cotisations[,-c(11,15)]
```

Ici on aura les taxes et montants par an 

```{r}
aggregate_cot<- aggregate(cbind(cotisations$`Mnt`,cotisations$`Mnt Taxe`),list(Lien_E=cotisations$`Lien entreprise Anonymisé`,cotisations$`Exercice`),sum)
colnames(aggregate_cot) <- c("Lien entreprise Anonymisé","Exercice","Mnt_annuel","Taxe_annuelle")
```




#Transformation code groupe assurés 

```{r}
for (i in 1:nrow(cotisations)){
  j=1
  while (cotisations$CODE_GRP_ASSURES[i]!=correspondance$`CODE_GRP_ASSURES`[j]){
    j=j+1
  }
  cotisations$CODE_GRP_ASSURES[i]=correspondance$`Code Grp Assures recodée`[j]
}
```



# Fonction max represeté 


Pour les variables :
Regroup Prod 1 , 2, 3, 4,5 et Lib Element Cote

```{r}
#Pour avoir la categorie qui est plus representée 
max_repr <- function(data,ind) {
  frequences=as.data.frame(table(data[,ind]))
  ind_level_max=which(table(data[,ind])==max(table(data[,ind])))
  level_max=frequences[ind_level_max,1]
  return (as.character(level_max))
}
```

Mise en pourcentage
```{r}
pourcentage<-function(data,eff){
  eff[,2]=eff[,2]/nrow(data)*100
  return(eff)
}
```

# Transformation Regroup 5 

```{r}
cotisations$`REGROUP_PROD_5` <- as.character(cotisations$`REGROUP_PROD_5`)
regroup5_cot<- strsplit(cotisations$`REGROUP_PROD_5`,"_",1)
cotisations$`REGROUP_PROD_5` <- sapply(regroup5_cot,function(x){ifelse(x[2]=="BASE","BASE","OPTION")})
```



On enleve certaines variables deja presentes dans effectifs

```{r}
cotisations <- cotisations[,-c(4,5)]
C<-cotisations
```





# Récupération du nombre d'entreprises et de liens
```{r}
paste("Il y a ", length(levels(cotisations$`Num Ctr Coll Anonyme`)), "entreprises.")
paste("Il y a ",length(levels(cotisations$`Lien entreprise Anonymisé`))," liens")
nb_lien_cot=length(levels(cotisations$`Lien entreprise Anonymisé`))
```


```{r}

join_montant <- right_join(cotisations,aggregate_cot,by="Lien entreprise Anonymisé")
```

```{r}
cotisations <- join_montant
```


```{r}
tab <- data.frame(Lien_E = integer(nb_lien_cot),
                #pourcentage
                 Max_regroup1= character(nb_lien_cot),
                 Max_regroup4=numeric(nb_lien_cot),
                 Max_regroup2=character(nb_lien_cot),
                 Max_regroup3=character(nb_lien_cot),
                 Lib_el_cot =character(nb_lien_cot),
                 Base= numeric(nb_lien_cot),
                 Option = numeric(nb_lien_cot),
                 Actifs= numeric(nb_lien_cot),
                 Non_actifs = numeric(nb_lien_cot),
                 Portabilite = numeric(nb_lien_cot),
                 Taxe_2018 = numeric(nb_lien_cot),
                 Mnt_2018 = numeric(nb_lien_cot),
                 Taxe_2019 = numeric(nb_lien_cot),
                 Mnt_2019 = numeric(nb_lien_cot),
                 Mnt_2020 = numeric(nb_lien_cot),
                 Taxe_2020 = numeric(nb_lien_cot),
                 Mnt_2021 = numeric(nb_lien_cot),
                 Taxe_2021 = numeric(nb_lien_cot),
                 Taxe_2022 = numeric(nb_lien_cot),
                 Mnt_2022 = numeric(nb_lien_cot),
                 Mnt_total =numeric(nb_lien_cot),
                 Taxe_totale = numeric(nb_lien_cot),
                 Max_prod_mnt =numeric(nb_lien_cot),
                 Max_prod_taxe = numeric(nb_lien_cot) 
                 )
```



```{r}

for (i in 1:nb_lien_cot){
  lien=levels(cotisations$`Lien entreprise Anonymisé`)[i]
  sub_lien=subset(cotisations,`Lien entreprise Anonymisé`==lien)
  sub_lien=droplevels(sub_lien)
  #Lien
  tab$Lien_E[i]=lien
  
  #Code groupe assures

  code_gp_as=aggregate(sub_lien$Mnt, list(sub_lien$`Lien entreprise Anonymisé`,sub_lien$CODE_GRP_ASSURES),sum)
  ind_actifs=which(code_gp_as[,2]=="ACTIFS")
  ind_non_actifs=which(code_gp_as[,2]=="NON_ACTIFS")
  ind_portabi=which(code_gp_as[,2]=="PORTABILITE")
  if(length(ind_actifs)){
    tab$Actifs[i]=code_gp_as[ind_actifs,3]
  }else{
    tab$Actifs[i]=0
  }
  if(length(ind_non_actifs)){
    tab$Non_actifs[i]=code_gp_as[ind_non_actifs,3]
  }else{
    tab$Non_actifs[i]=0
  }
  if(length(ind_portabi)){
    tab$Portabilite[i]=code_gp_as[ind_portabi,3]
  }else{
    tab$Portabilite[i]=0
  }



 #base et option (regroup5)

regroup5=aggregate(sub_lien$Mnt, list(sub_lien$`Lien entreprise Anonymisé`,sub_lien$REGROUP_PROD_5),sum)
ind_base=which(regroup5[,2]=="BASE")
ind_option=which(regroup5[,2]=="OPTION")
if(length(ind_base)){
    tab$Base[i]=regroup5[ind_base,3]
}else{
    tab$Base[i]=0
}
if(length(ind_option)){
    tab$Option[i]=regroup5[ind_option,3]
}else{
    tab$Option[i]=0
} 



 #code 2 le plus présent
tab$Max_regroup2[i] = max_repr(sub_lien,5)

#code 3 le plus présent
tab$Max_regroup3[i] = max_repr(sub_lien,6)
  
 # regroup1 le plus present
tab$Max_regroup1[i]=max_repr(sub_lien,4)
  
  #regroup4 le plus present
tab$Max_regroup4[i]=max_repr(sub_lien,7)
  

  #lib cot element
tab$Lib_el_cot[i]=max_repr(sub_lien,10)
  







#mettre en pourcentage apres 

sub2018<- sub_lien %>% filter(sub_lien$Exercice.y=="2018")

tab$Mnt_2018[i] <-ifelse(length(sub2018)==0,0,sub2018$Mnt_annuel)  
tab$"Taxe_2018"[i] <- ifelse(length(sub2018)==0,0,sub2018$Taxe_annuelle)


sub2019 <- sub_lien %>% filter(sub_lien$Exercice.y=="2019")
tab$"Mnt_2019"[i] <-ifelse(length(sub2019)==0,0,sub2019$Mnt_annuel)  
tab$"Taxe_2019"[i] <- ifelse(length(sub2019)==0,0,sub2019$Taxe_annuelle)



sub2020<- sub_lien %>% filter(sub_lien$Exercice.y=="2020")
tab$"Mnt_2020"[i] <-ifelse(length(sub2020)==0,0,sub2020$Mnt_annuel)  
tab$"Taxe_2020"[i] <- ifelse(length(sub2020)==0,0,sub2020$Taxe_annuelle)

sub2021<- sub_lien %>% filter(sub_lien$Exercice.y=="2021")
tab$"Mnt_2021"[i] <-ifelse(length(sub2021)==0,0,sub2021$Mnt_annuel)  
tab$"Taxe_2021"[i] <- ifelse(length(sub2021)==0,0,sub2021$Taxe_annuelle)

sub2022<- sub_lien %>% filter(sub_lien$Exercice.y=="2022")
tab$"Mnt_2022"[i] <-ifelse(length(sub2022)==0,0,sub2022$Mnt_annuel)  
tab$"Taxe_2022"[i] <- ifelse(length(sub2022)==0,0,sub2022$Taxe_annuelle)

#montants et taxes totaux 

tab$Mnt_total[i] <-sum(sub_lien$Mnt)
tab$Taxe_totale[i] <-sum(sub_lien$`Mnt Taxe`)


## Produit plus taxé et don montant est plus élevé  par lien
ind <- which(sub_lien$Mnt_annuel==max(sub_lien$Mnt_annuel))[1]
indt<- which(sub_lien$Taxe_annuelle==max(sub_lien$Taxe_annuelle) )[1]
tab$Max_prod_mnt[i] <- sub_lien[ind,3]
tab$Max_prod_taxe[i]<- sub_lien[indt,3]


}
 
```



```{r}
tab[is.na(tab)] <-0
```

```{r}
save(tab,file='cotisations.Rdata')
```


```{r}
write.csv(tab,file='Cotisations_final.csv',sep=";",row.names = FALSE)
```


